臺灣高等法院刑事判決　　　　　 95年度重上更(七)字第166號
　上　訴　人　臺灣板橋地方法院檢察署檢察官
　上　訴　人
　即　被　告　鄭有來
　　　　　　　　　　　（現於臺灣臺北看守所羈押中）
　指定辯護人　曹大誠律師
　上　訴　人
　即　被　告　甲○○
　　　　　　　　　　　樓
　　　　　　　　　　　（現於臺灣臺北看守所羈押中）
　指定辯護人　黃文祥律師
上列上訴人即被告等因違反毒品危害防制條例案件，不服臺灣板
橋地方法院88年度訴字第1912號，中華民國 89年7月21日第一審
判決（起訴案號：臺灣板橋地方法院檢察署 88年度偵字第20027
號、第 20029號），提起上訴，經判決後，由最高法院第六次發
回更審；上列上訴人臺灣板橋地方法院檢察署檢察官因被告甲○
○違反毒品危害防制條例案件，不服臺灣板橋地方法院88年度訴
字第1859號，中華民國 92年9月10日第一審判決（起訴案號：臺
灣板橋地方法院檢察署 88年度偵字第18015號），提起上訴，經
判決後，由最高法院第二次發回更審，本院合併審判判決如下：
    主  文
原判決關於鄭有來、甲○○部分（上列八十八年度偵字第二○○
二七、二○○二九號甲○○被訴販賣安非他命與「昌仔」、「大
成」、「龍仔」、「春仔」、「阿輝」、「龍飛」、「春山」、
「大胖」及彭玲玲部分除外）均撤銷。
鄭有來共同連續販賣第一級毒品，處無期徒刑，褫奪公權終身。
扣案如附表二編號二、五所示之第一級毒品海洛因及如附表二編
號一、三、六、十四所示之第二級毒品安非他命沒收銷燬之；扣
案如附表二編號二、五之海洛因外包裝、如附表二編號一、三、
六、十四所示安非他命外包裝、編號七至十三所示之物品均沒收
。販賣第一級毒品海洛因所得財物新臺幣肆拾柒萬伍仟捌佰元及
販賣第二級毒品安非他命所得財物新臺幣陸拾玖萬零伍佰元均沒
收，如全部或一部不能沒收時，以其財產抵償之。
甲○○共同連續販賣第一級毒品，處無期徒刑，褫奪公權終身。
扣案如附表二編號二、五所示之第一級毒品海洛因及如附表二編
號一、三、六、十四所示之第二級毒品安非他命沒收銷燬之；扣
案如附表二編號二、五之海洛因外包裝、如附表二編號一、三、
六、十四所示安非他命外包裝、編號七至十三所示之物品均沒收
。販賣第一級毒品海洛因所得財物新臺幣肆拾柒萬伍仟捌佰元及
販賣第二級毒品安非他命所得財物新臺幣陸拾玖萬零伍佰元均沒
收，如全部或一部不能沒收時，以其財產抵償之。
    事  實
一、鄭有來（綽號「大包」、「大仔」及「阿來」）曾於民國（
    下同）81年間因違反麻醉藥品管理條例案件，經台灣板橋地
    方法院判處有期徒刑一年。同年間復因違反肅清煙毒條例、
    麻醉藥品管理條例及藥事法等案件，經本院分別判處有期徒
    刑3年、1年及1年，並定其應執行刑為有期徒刑 4年8月。上
    開四罪接續執行，於83年7月6日假釋出監。嗣於假釋期間，
    復因違反麻醉藥品管理條例案件，經台灣基隆地方法院判處
    有期徒刑 8月；83年間又因煙毒案件，經本院判處有期徒刑
    2年6月。上開二罪經裁定定其應執行刑為有期徒刑 3年，與
    上開撤銷假釋之殘刑3年6月又13日接續執行，於 87年7月23
    日假釋（90年 2月19日假釋期滿）。詎其於假釋期間，仍不
    知悔改，復夥同綽號「排骨」之甲○○（施用毒品部分，另
    案送強制戒治）及綽號「黑豬仔」之周永順（已成年，販賣
    第二級毒品部分，因供出毒品來源，因而破獲鄭有來、甲○
    ○，經台灣板橋地方法院判處有期徒刑3年8月確定，販賣第
    一級毒品部分未經起訴），共同意圖營利，並分別基於販賣
    第一級毒品海洛因及第二級毒品安非他命之概括犯意聯絡，
    由鄭有來出資購入毒品，甲○○、周永順則負責聯絡客戶交
    易、送交毒品予客戶及收款、記帳等工作，並以附表三所示
    鄭有來、周永順所有之行動電話及呼叫器作為聯絡販賣毒品
    之工具，計先後自88年8月10日起至88年8月24日止，在臺北
    縣蘆洲市○○路42號2樓及三民路附近等地，連續多次分別
    販賣第一級毒品海洛因及第二級毒品安非他命（各次販賣毒
    品種類、數量、買受者及金額，均詳如附表一編號一、十六
    、十九、二十五、二十六、二十九、三十九、三十四、四十
    四、四十六、四十八、五十五、五十六、五十七、六十二、
    七十七、九十一、九十八、一０二、一０三、一０六、一一
    七以外部分所示）。嗣彭玲玲（購買毒品之客戶）因毒品案
    件遭通緝，於88年8月23日晚間7時許為警查獲後，向警供述
    其毒品購自綽號『阿來』之鄭永來、綽號『排骨』之甲○○
    及綽號「黑豬仔」之周永順，並同意配合查緝毒品來源，旋
    在警察授意下，撥打周永順所有由甲○○使用之電話號碼0
    000000000號行動電話，佯稱欲購買安非他命，甲
    ○○乃囑周永順於同日晚間11時45分許，攜帶如附表二編號
    一所示之安非他命一包，前往臺北縣蘆洲市○○路九十七號
    前之約定地點，欲與彭玲玲交易，惟當場為埋伏警員逮捕而
    未遂，並自周永順手上扣得上開安非他命一小包，周永順供
    稱其係與鄭有來、甲○○共同販賣毒品，警方即循線於88年
    8 月24日晚間10時30分許，持檢察官簽發之搜索票，前往臺
    北縣蘆洲市○○路二０四巷八號搜索查獲鄭有來，並扣得如
    附表二編號二、三所示之海洛因、安非他命、外包裝及如附
    表二編號十三所示鄭有來所有，預備供販賣毒品使用之分裝
    袋。同日晚間11時50分許，警方再持檢察官簽發之搜索票，
    前往臺北縣蘆洲市○○路四十二號二樓查獲甲○○，並扣得
    如附表二編號五、六所示之海洛因、安非他命、外包裝及鄭
    有來所有供販賣毒品所用如附表二編號八至十二所示之研磨
    機、分裝匙、電子秤、帳單、電話聯絡單以及如附表二編號
    七所示預備供販賣毒品使用之分裝袋。
二、88年 7月25日21時30分許，蔡竹林（綽號「大不」）與楊立
    華（二人施用毒品罪，均另案送強制戒治）因毒品案件為警
    查獲後，蔡竹林供出鄭有來有販賣毒品之情，並在警方授意
    下，撥打鄭有來所有之電話號碼0000000000號行
    動電話向鄭有來佯欲購買三兩安非他命（每兩新台幣二萬三
    千元），嗣鄭有來即以電話聯絡甲○○至台北縣三重市○○
    路○道中山高速公路下拿取安非他命，並囑甲○○將安非他
    命送至台北縣板橋市○○路、雨農路口，交予穿著白衣之綽
    號「大不」者即蔡竹林並收取貨款。同日22時30分許，甲○
    ○攜帶如附表二編號十四之安非他命（毛重二一０公克、驗
    餘共淨重一百零六點三公克）至板橋市○○路一四二巷口欲
    交付毒品安非他命予蔡竹林之際，為警當場查獲而未遂，並
    查扣上開毒品安非他命。
三、案經臺北市政府警察局移送臺灣板橋地方法院檢察署檢察官
    偵查起訴及臺北縣政府警察局海山分局報請臺灣板橋地方法
    院檢察署檢察官偵查起訴。
    理  由
壹、程序方面：
一、按修正後刑事訴訟法施行法第七條之三規定：「中華民國九
    十二年一月十四日修正通過之刑事訴訟法施行前，已繫屬於
    各級法院之案件，其以後之訴訟程序，應依修正刑事訴訟法
    終結之。但修正刑事訴訟法施行前已依法定程序進行之訴訟
    程序，其效力不受影響」。九十二年一月十四日修正、同年
    二月六日公布之刑事訴訟法，業於同年九月一日施行，則本
    案於92年9月1日前即繫屬於第一審法院，依前揭規定，對於
    提起上訴之案件，於修正刑事訴訟法施行前第一審就可得為
    證據之證據，已依法定程序調查者，其效力不受影響，自仍
    得為證據（參照最高法院 94年度台上字第340號判決意旨）
    。查本案係分別於88年11月11日及88年11月22日即刑事訴訟
    法92年9月1日修正施行前繫屬於原審法院，而證人彭玲玲於
    88年8月24日及證人蔡竹林於88年7月25日之警詢陳述、證人
    即被告甲○○於88年7月26日、88年8月25日關於其以證人身
    分供陳向被告鄭有來購買毒品之警詢陳述（非關於共同販賣
    部分）、證人彭玲玲於88年9月4日及證人蔡竹林於 88年7月
    26日偵查中之陳述，業經原審法院依法定程序提示筆錄並告
    以要旨，令被告等辯論而為合法調查，揆諸上揭說明，已依
    法踐行之訴訟程序，包含證據法則之適用，效力均不受影響
    ，其證言自有證據能力。
二、另按所謂「陷害教唆」，係指行為人原不具犯罪之故意，純
    因司法警察之設計教唆，始萌生犯意，進而實施犯罪構成要
    件之行為者而言。若係對於原已犯罪或具有犯罪故意之人，
    以設計引誘之方式，使其暴露犯罪事證，而加以逮捕偵辦者
    ，則屬刑事偵查技巧上所稱之「釣魚」，而非「陷害教唆」
    。申言之，因「陷害教唆」係司法警察以引誘或教唆犯罪之
    不正當手段，使原無犯罪故意之人因而萌生犯意而實施犯罪
    ，再進而蒐集其犯罪之證據或予以逮捕偵辦，縱其目的係在
    於查緝犯罪，但手段顯然違反憲法對於基本人權之保障，且
    已逾越偵查犯罪之必要程度，對於公共利益之維護並無意義
    ，其因此等違反法定程度所取得之證據資料，應不具有證據
    能力。又「陷害教唆」與警方對於原已具有犯罪故意並已實
    施犯罪行為之人，以所謂「釣魚」之偵查技巧蒐集其犯罪證
    據之情形有別，自不得混為一談，「釣魚」純屬刑事偵查犯
    罪之技巧，且因犯罪者原已犯罪或具有犯罪之意圖，警方僅
    係運用設計引誘之技巧，使其暴露犯罪事證而加以逮捕偵辦
    ，並未違反憲法對於基本人權之保障，且於公共利益之維護
    有其必要性，故依此所得之證據，並非不具有證據能力（參
    照最高法院92年度台上字第4558號判決、93年度台上字第18
    68號判決）。查本件證人彭玲玲為警查獲後，供出毒品來源
    為被告鄭有來、甲○○及共犯周永順，乃在警方授意下撥打
    周永順使用之電話號碼0000000000號行動電話，
    佯稱欲購買毒品安非他命，周永順即依約前往交易之際為警
    查獲，另蔡竹林因毒品案件為警查獲後，供出毒品來源，並
    在警方授意下撥打被告鄭有來所有之電話號碼000000
    0000之行動電話向被告鄭有來購買安非他命，嗣被告鄭
    有來即以電話聯絡被告甲○○至台北縣三重市○○路○道中
    山高速公路下拿取毒品安非他命，並囑甲○○將安非他命送
    至台北縣板橋市○○路、雨農路口，交予蔡竹林並收取貨款
    。同日二十二時三十分許，被告甲○○攜帶如附表三編號十
    四之安非他命至板橋市○○路一四二巷口欲交付安非他命予
    蔡竹林之際，為警當場查獲，並查扣上開安非他命。足見被
    告等原已具有犯罪故意，是以警方運用設計引誘之技巧，使
    其等暴露犯罪事證而加以逮捕偵辦，揆諸前開說明，依此所
    得之證據，自有證據能力。
三、本件共犯周永順及被告鄭永來及甲○○等於警詢及檢察官偵
    查中之供述，依司法院大法會議釋字第五八二及五九二號解
    釋，其中關於涉及以共同被告之陳述作為其他共同被告論罪
    之證據部分，未令對方有詰問之機會，未踐行刑事訴訟法有
    關人證之調查程序，不得採為證據，其餘部分則得為證據，
    合先敘明。
貳、實體方面：
甲、本件上列台灣板橋地方法院檢察署（88年度偵字第 20027、
    20029號係於 88年10月25日起訴被告等共同連續販賣第二級
    毒品安非他命予「昌仔」、「大成」、「龍飛」、「龍仔」
    、「春仔」、「春山」、「阿輝」、「大胖」及彭玲玲，暨
    共同販賣第一級毒品海洛因與彭玲玲，嗣彭玲玲（因毒品案
    件遭通緝）於88年8月23日晚間7時許為警查獲後，同意配合
    查緝毒品來源，旋在警察授意下，撥打周永順所有而由被告
    甲○○使用之0000000000號行動電話，佯稱欲購
    買毒品安非他命，被告甲○○乃囑周永順於同日晚間11時45
    分許，攜帶如附表二編號一所示之安非他命一包，前往臺北
    縣蘆洲市○○路九十七號前約定地點，欲與彭玲玲交易，惟
    當場為埋伏警員逮捕而未遂，並自周永順手上扣得上開安非
    他命一小包，周永順供稱其係與被告鄭有來、甲○○共同販
    賣毒品，警方乃即循線於88年8月24日晚間 10時30分許，持
    檢察官簽發之搜索票，前往臺北縣蘆洲市○○路二０四巷八
    號搜索查獲被告鄭有來，並扣得如附表二編號二、三所示之
    毒品海洛因、安非他命、外包裝及如附表二編號十三所示被
    告鄭有來所有預備供販賣毒品使用之分裝袋。同日晚間十一
    時五十分許，警方再持檢察官簽發之搜索票，前往臺北縣蘆
    洲市○○路四十二號二樓查獲被告甲○○，並扣得如附表二
    編號五、六所示之海洛因、安非他命、外包裝及被告鄭有來
    所有供販賣毒品所用如附表二編號八至十二所示之研磨機、
    分裝匙、電子秤、帳單、電話聯絡單以及如附表二編號七所
    示預備供販賣毒品使用之分裝袋。案經台灣板橋地方法院於
    88年11月22日以八十八年度訴字一九一二號案件受理。另上
    開台灣板橋地方法院檢察署（88年度偵字第 18015號）則係
    於88年10月21日起訴被告甲○○夥同綽號「大包」者共同意
    圖營利，並基於概括之犯意，自 88年7月中旬起，在台北縣
    、市等處，連續販賣第二級毒品安非他命予不特定之施用安
    非他命者五次，均先由施用毒品安非他命者與綽號「大包」
    者聯繫交易之時、地及價錢，再由被告甲○○負責送貨收款
    ，於收得貨款後，綽號「大包」者則提供少許毒品海洛因予
    被告甲○○施用。迨88年7月25日 21時30分許，綽號「大不
    」之蔡竹林與楊立華因毒品案為警查獲後，蔡竹林供出毒品
    來源，並撥打該綽號「大包」者之電話號碼0000000
    000號行動電話向綽號「大包」者購買三兩安非他命（每
    兩新台幣二萬三千元），綽號「大包」者即以電話聯絡被告
    甲○○至台北縣三重市○○路○道中山高速公路下方拿取安
    非他命，並囑被告甲○○將安非他命送至台北縣板橋市○○
    路、雨農路口交予穿白衣綽號「大不」者及收取貨款。嗣被
    告甲○○於同日22時30分許，攜帶如附表二編號十四之安非
    他命（毛重二一０公克、驗餘共淨重一百零六點三公克）至
    板橋市○○路一四二巷口時為警當場查獲而未遂，並予以查
    扣。案經原審法院於88年11月11日以88年度訴字第1859號案
    件受理。其中上列88年度偵字第20027、20029號被告甲○○
    被訴販賣毒品安非他命予「昌仔」、「大成」、「龍仔」、
    「春仔」、「阿輝」部分，業經本院更五審判決無罪確定，
    另上列88年度偵字第20027、20029號被告甲○○被訴販賣毒
    品安非他命予「龍飛」、「春山」、「大胖」及彭玲玲部分
    ，則經本院更五審以同一案件即上開台灣板橋地方法院檢察
    署 88年度偵字第18015號業經起訴並繫屬在先為由，判決該
    部分不受理確定，本院應僅就其餘發回部分加以審理。
乙、上揭犯罪事實一部分：
一、訊據上訴人即被告鄭有來矢口否認有販賣第一、二級毒品之
    犯行，辯稱：案發前伊僅認識甲○○一個多月，雙方並無糾
    紛。伊並不認識彭玲玲，並沒有販賣安非他命或海洛因予彭
    玲玲，伊綽號並不是叫「大包」，扣案之帳單並非伊所有，
    亦非伊所書寫或在伊住處查獲的，伊並亦未販賣海洛因或安
    非他命與他人，帳冊所載之人伊均不認識，0000000
    000號行動電話並非伊所有，0000000000號呼
    叫器係潘巧淩所申請的，但伊僅使用幾天，而在伊住處查獲
    的毒品僅係供伊自己吸食使用的，至於在甲○○住處查獲的
    東西與伊無關云云，訊據上訴人即被告甲○○供承有上揭與
    同案被告周永順共同販賣第二級毒品安非他命之事實，惟堅
    詞否認有販賣第一級毒品海洛因之犯行，辯稱：伊於88年 8
    月11日左右開始和周永順一起販賣安非他命，賣的對象就是
　　如扣案之帳單所載的那些人，扣案帳單上字體較醜的是周永
  　順所寫，而因周永順字跡較醜，所以請伊代寫。而0000
    000000號行動電話是周永順所有，彭玲玲跟周永順洽
  　購毒品，周永順就送毒品過去，並不是伊叫周永順送毒品過
    去，此部分與伊無關。查獲毒品之房間是周永順在使用，周
    永順係對伊不滿才誣指伊有販賣第一級毒品。至00000
    00000是周永順在使用，0000000000號行動
    電話是綽號「大包」在使用，均非伊所使用，另00000
    00000號呼叫器伊則不清楚是誰在用的云云。
二、經查：
(一)本件係彭玲玲因毒品案件遭通緝，於88年8月23日晚上7時許
    為警查獲後，向警供述其毒品購自綽號「阿來」之被告鄭有
    來、綽號『排骨』之被告甲○○及綽號「黑豬仔」之共犯周
    永順，並同意配合查緝毒品來源。旋在警方授意下由彭玲玲
    撥打周永順所有由被告甲○○使用之電話號碼000000
    0000號行動電話，佯稱欲購買安非他命，周永順即依約
    前往臺北縣蘆洲市○○路九十七號前之約定地點，欲與彭玲
    玲交易之際，當場為埋伏警員逮捕而未遂，並當場扣得如附
    表二編號一所示之毒品安非他命一包。嗣周永順供稱係與被
    告鄭有來、甲○○等人共同販賣毒品，警方乃循線先於88年
    8月24日晚間 10時30分許，持臺灣板橋地方法院檢察署檢察
    官簽發之搜索票，前往臺北縣蘆洲市○○路二０四巷八號搜
    索查獲被告鄭有來，並扣得如附表二編號二、三所示之毒品
    海洛因、安非他命、外包裝，及如附表二編號十三所示被告
    鄭有來所有，預備供販賣毒品使用之分裝袋，復於同日晚間
    11時50分許，再持臺灣板橋地方法院檢察署檢察官簽發之搜
    索票，前往臺北縣蘆洲市○○路四十二號二樓查獲被告甲○
    ○，並扣得如附表二編號五、六所示之毒品海洛因、安非他
    命、外包裝及被告鄭有來所有供販賣毒品所用如附表二編號
    八至十二所示之研磨機、分裝匙、電子秤、帳單、電話聯絡
    單，及如附表二編號七所示預備供販賣毒品使用之分裝袋等
    情，此據證人彭玲玲及查獲警員許炳煌分別於警詢、原審法
    院審理時及本院更三審審理時證述在卷（見偵字第二００二
    九號卷第10頁、原審卷第120頁、本院更 (三) 審卷第154頁
    ），並有搜索票影本、臺北市政府警察局刑事警察大隊八十
    八年八月廿四日、廿五日搜索扣押證明筆錄（收據，證明）
    三紙在卷可稽（見偵字二００二七號卷第4頁至第7頁及偵字
    第二００二九號卷第 4頁）及如附表二編號三至十三所示之
    毒品、物品扣案可資佐證。
(二)證人彭玲玲於警詢時供述：「我從今年（八十八）七月間施
    用的毒品安非他命及海洛因，是先向綽號『阿來』（即被告
    鄭永來）之男子以每包一公克裝之安非他命一千元價格購得
    ，每包一點五分重之海洛因五千元價格，在台北縣蘆洲市○
    ○路一家統一超商外購得的。另於幾天後聯絡『阿來』在同
    樣地點購得五千元海洛因。之後『阿來』向我說他沒有在賣
    幾千元的貨（安非他命），如果我有需要，至少要買半兩以
    上的安非他命，他才要賣給我，並留下他的小弟叫『黑豬仔
    』（即同案被告周永順）的電話0000000000號，
    讓我直接和『黑豬仔』聯絡，我在本月份（即八月）開始，
    分別以每包半兩重之安非他命價值一萬元向『黑豬仔』購得
    。前後共買了四次，每次半兩，前二次是在蘆洲市某處三樓
    （詳細地址不清楚，且已經搬走了）他們租屋處內購得的。
    」、「經我指認照片中之『鄭有來』，就是賣了二次安非他
    命及海洛因給我之人無誤。」、「經我當面指認，『周永順
    』就是綽號『黑豬仔』，賣了四次安非命給我之人無誤。」
    、「我知道他們還有一個朋友綽號『排骨』之男子和他們在
    一起賣安非他命，因為他曾幫『黑豬仔』周永順送安非他命
    過來賣給我，而且和周永順二人曾一起住在已經搬走之三樓
    住處．．．。鄭有來租屋處台北縣蘆洲市○○路二０四巷八
    號一樓，當時他是和我朋友潘巧凌住在一起」等語（見偵字
    第二００二九號卷第10頁至第11頁）；嗣於檢察官偵查時供
    述：「我打電話給『排骨』，要買半兩安非他命，約在蘆洲
    市○○路交易，『排骨』叫周永順送來，原來向『阿來』買
    ，後來他說已交由周永順及『排骨』做，並給我他們的電話
    ，要我自己與他們聯絡，買四、五次，每次半兩，均供自己
    用；八十八年七、八月間打電話給『排骨』，說要買安非他
    命，每次都買半兩一萬一千元，『排骨』就叫周永順送到蘆
    洲三民路加油站給我，共買四次。海洛因是在八十八年七月
    間買一次二千元，只有一點點」（見偵字第一九九七０號卷
    第7頁至第9頁、第24頁、第36頁、偵字第二００二九號卷第
    10頁、第11頁、第50頁背面）、「（八十八年七、八月間我
    不是直接向鄭有來本人接洽買安非他命或海洛因，都是透過
    他的一個小弟綽號『排骨』的人，他長得胖胖的。八十八年
    七、八月間打電話給『排骨』說要買安非他命，每次都買半
    兩一萬一千元，『排骨』就叫周永順送安非他命到蘆洲市○
    ○路的加油站給我，共買了四次，海洛因是在八十八年七月
    間買了一次二千元，一點點而已，他向我報價說一．五分海
    洛因要五千元，我沒有那麼多錢，只買二千元，只買這一次
    。我是有聽『排骨』講過一次要買半兩的規定是他老大鄭有
    來規定的。我先被警察抓到，警察叫我打電話給『排骨』說
    要買安非他命，『排骨』說他在喝酒，他會叫人送過去，我
    在約定地點加油站等，周永順就送安非他命來」等語（見偵
    字第二００二九號卷卷第50頁正、背面、第51頁正面），而
    依扣案如附表一編號十、二十二、三十五、三十六、八十、
    九十二號所示帳單內載有「碰奶」，被告甲○○、鄭有來及
    共犯周永順均指稱該「彭（碰）奶」 (台語) 者即係彭玲玲
    。
(三)共犯即同案被告周永順於警詢時供稱：「我自本年（八十八
    ）七月底起至八月中旬止，替綽號『阿來』將安非他命賣給
    多人，分別賣給綽號『昌仔』三、四次，每次半兩，收一萬
    一千元，『龍飛』約四次，每次一兩，收二萬二千元，『大
    成』四次，每次一兩，收二萬二千元，『龍仔』約八次，每
    次一兩，二萬。『彭奶』之彭玲玲四次，分別是一兩、二兩
    、四兩、五兩，分別收取二萬二千元、四萬元、八萬元及十
    萬元。但每次收到的錢都馬上交給『阿來』。綽號『春山』
    、『阿輝』、『大胖』是『排骨』介紹認識的，『排骨』並
    交代我賣安非他命給他們三人每兩只能賺一千元。『大成』
    、『昌仔』、『龍飛』及『龍仔』是鄭有來交給我安非他命
    後才向他們收現金」（見八十八年偵字第二００二九號卷第
    13頁背面、第14頁正面）、「我自八十八年七月底起至八月
    中旬，替綽號『阿來』將安非他命賣給『彭奶』，所收取金
    錢交給『阿來』。我曾欠他人債務十一萬多元，綽號『阿來
    』幫我還清，並每個星期給我三至五千元當零用錢花用。綽
    號『阿來』本名鄭有來，『排骨』為甲○○，『彭奶』為彭
    玲玲」（見偵字第一九九七０號卷第4至6頁）；嗣於檢察官
    訊問時供稱：警方於八十八年八月二十三日所查獲一包安非
    他命是『排骨』要伊交給彭玲玲，收取一萬元，伊到達三民
    路九七號前，看到彭玲玲，還未交付彭玲玲，就被警察查獲
    。伊送安非他命一次五百元，均約在加油站旁或蘆洲頂好市
    場附近，『排骨』約好地點，伊負責送貨及收錢。叫伊送貨
    者係『排骨』及『阿來』二人，其餘都是買主；被查獲當天
    係『排骨』要伊將安非他命交給彭玲玲，叫伊收一萬一千五
    百元，平常沒錢時，『排骨』會給伊三、五千元。有幫『阿
    來』送安非他命，收到金錢要交給『阿來』，伊沒錢時『阿
    來』會給他三、五千元云云（見偵字第一九九七０號卷第19
    至第21頁、第28至30頁），另於88年9月1日檢察官偵查時供
    稱：都是鄭有來打電話給伊，叫伊去向他拿安非他命之後送
    去給彭奶，大約送了二、三次，每次大約收一萬一千元到一
    萬零五百元，收到的錢拿回去交給鄭有來，伊沒有錢的話，
    他就會給伊三千元或五千元，彭玲玲是直接與鄭永來聯絡，
    鄭永來才叫伊送去給她云云（見八十八年偵字第二００二九
    號卷第45頁背面、第46頁正面）；而被告甲○○於警詢時供
    稱：「我在帳單上第七及十二編號所登記的『已入帳大仔』
    是表示錢已足數交給『大仔』，『大仔』就是鄭有來無訛，
    帳單上入帳的金額是我送到他租處：民族路二０四巷八號當
    面交給他。」等語（見八十八年度偵字第二○○二九卷第七
    頁正面及反面），雖其中關於涉及以共同被告之陳述作為其
    他共同被告論罪之證據部分，未令對方有詰問之機會，不得
    採為證據，但其餘與共犯無涉之販賣毒品及登載帳冊等事實
    之陳述仍得為證據。
(四)被告鄭有來於本院更五審審理經交互詰問時證稱：「彭玲玲
    部分，88年7月我尚未販賣海洛因，他不可能向我買一千元
    安非他命。我是有賣安非他命，我向大包買一兩一萬八千元
    ，我賣二萬元，半兩賣一萬元，我賺一千元。我都是一兩、
    半兩賣的，沒有賣小數量。八十七年我人沒有在北監，彭玲
    玲這部分也說錯了。彭玲玲不知我是鄭有來人住在何處，這
    些都是警詢不實在的地方。周永順部分，我沒有賣那麼多，
    不可能像周永順所說的那樣，『排骨』是我的下包，不是周
    永順說的那樣。我都是賣給帳單所寫的那些人，帳單上是我
    的客人，其他的龍仔、春山、昌仔、大胖、龍輝不是我的客
    人，原審上所寫的人名有部分不是我，八十八年八月前後，
    彭玲玲才向我買了約六次左右，有時買半兩、有時買一兩，
    詳情我不大記得，彭玲玲買半兩的次數比較多。彭玲玲有一
    次買一兩半的（三萬）。」、「八十八年六月之前我是幫人
    拿的，我沒有賣給彭玲玲過。是在八十七年七月底、八月初
    彭玲玲才開始向我買，後來是大包找我合夥，才有帳單的存
    在，因為我要入帳給大包，所以帳單上有『大仔』的人名，
    是一個代號表示我錢已給大包了，不是指我，也不是指合夥
    的人。因為我不想留下證據，所以才會那樣寫。」、「一開
    始我要周永順寫，周永順字不好看，我才會要甲○○寫，一
    開始我就是叫甲○○的計程車，這部分甲○○說的實在，我
    是太聰明了，我才會那樣做。因為客人的需求，所以後來才
    又賣海洛因。是大包負責買，我負責賣，原先大包的客人，
    就到我這邊來買，海洛因是從有帳單開始才開始賣的，賣海
    洛因沒有多久，我就被抓了。賣海洛因半錢一萬元，我的客
    人我一錢賣二萬元。所有的利潤都是我與大包對分的，所以
    賣海洛因的價錢不一定，因為要看是誰的客人，而且對象是
    誰也有關係，所賣的價錢均不一樣，我都是要賣時才包裝，
    所以被抓時才會一小包一小包，最小的量是四分之一錢，我
    賣五千元。」、「安非他命都是賣給我的客人，海洛因大部
    分是大包的客人，大包的客人也有買安非他命及海洛因一起
    來的，我的客人只有彭玲玲賣過一次海洛因（八月）五千元
    （二點五分），我是賣安非他命的。帳單上所寫的軟的是海
    洛因，硬的是安非他命，客人都是以外號寫的。」、「只要
    是帳單上所寫的，都是我經手賣的。」、「我的客人不知道
    我人住在何處，所以彭玲玲所言這部分不實在，彭玲玲都是
    向我買安非他命，只有一次向我買海洛因，他說是朋友要的
    ，我才又回去拿，到了約定地點交給彭玲玲，在蘆洲民族路
    所查獲的毒品是我說的，警察查不到。蘆洲處是周永順說的
    。我是出事後才知道周永順與彭玲玲沒幾歲就已發展是男女
    朋友。」、「他是帶大包過來我才認識的。甲○○與我認識
    不到一個月（案發前）。因為甲○○有時會到光華路吸毒，
    而我常叫計程車，不分長途、短途，一趟我都是給三百元，
    比甲○○自己跑計程車還有利潤，甲○○知道我在賣安非他
    命，因為光華路房子內有安非他命，他也知道我吸食海洛因
    ，但他不知道我有在賣海洛因，我用車一天都是十趟以上，
    只要我出去賣毒品都是叫甲○○載。因為大包告訴我說我要
    送毒品不要用自己的車，要用大眾交通工具計程車，因為甲
    ○○是吸用海洛因的，所以常會到我那裡去，我覺得常出入
    太複雜，所以我就向甲○○說只要我要用車，他就幫我載，
    我會租光華路的房子最主要是要讓周永順住的，也可以放安
    非他命，甲○○要休息也可以，甲○○沒有向我買過毒品，
    但我曾有將用過剩下的一小包給甲○○過，我不知道周永順
    是否有帶彭玲玲去過光華路，但據我所知應是沒有。」（見
    本院更 (五) 審卷第248頁至253頁）、「我之前都沒有承認
    ，但這審的時候我都把事實全部講出來，我應該認罪的我都
    認了。我承認我有販毒，但是警詢筆錄都亂做。」、「安非
    他命是我的。所有的事情我在這審的時候我都供出，賣是我
    在賣，販賣是我的問題，海洛因、安非他命都有。我都有把
    全部的事實說出來，被告陳（錦坤）是很冤枉的。我不冤枉
    。我在這審所述都是實在。」、「帳單是我叫甲○○寫的。
    我叫他寫他就寫。大包就是我的藥頭。大包並不是我。甲○
    ○並沒有跟我賣。他只是開計程車而已。」等語（見本院更
    (五)審卷第353頁、第464頁），坦承有販賣第一級毒品及第
    二級毒品之事實，僅堅稱伊非「大包」或「大仔」而已，而
    查被告鄭有來若非確有販賣第一級毒品及第二級毒品之事實
    ，否則又何以能就如何販賣毒品之情詳述明確。至被告鄭有
    來雖否認被告甲○○有參與，並以綽號「排骨」是陳信隆，
    非被告甲○○，惟查被告鄭有來於本院本審審理時供稱伊是
    有認識綽號「排骨」的人，但綽號「排骨」的不是陳信隆，
    伊之前講綽號「排骨」是陳信隆是亂講的云云，而本案綽號
    「排骨」者，依上揭證人彭玲玲及共犯周永順所述，本案綽
    號「排骨」者即係被告甲○○。
(五)被告甲○○於本院更六審審理時經以證人身分交互詰問時證
    稱：伊是有替鄭有來賣安非他命‧‧‧伊曾經幫周永順拿一
    包安非他命給彭玲玲等語（見本院更六審卷第143頁背面、
    第 179頁背面），被告甲○○並坦承有與被告鄭有來共同販
    賣第二級毒品安非他命之事實。
(六)至證人彭玲玲、共犯周永順及被告鄭永來於上開警詢、偵查
    中就購買及販賣毒品之時間、數量及價金等雖供述有所不一
    ，且與扣案之帳單所載販毒紀錄係自88年 8月11日等情不符
    ，惟被告鄭有來於本院更五審審理時經以證人身分交互詰問
    時證稱：「彭玲玲部分，88年 7月我尚未販賣海洛因，他不
    可能向我買一千元安非他命。．．． 88年8月前後，彭玲玲
  　才向我買了約六次左右，有時買半兩、有時買一兩，詳情我
    不大記得，彭玲玲買半兩的次數比較多。彭玲玲有一次買一
    兩半的（三萬）。彭玲玲都是向我買安非他命，只有一次向
    我買海洛因，他說是朋友要的，我才又回去拿，到了約定地
    點交給彭玲玲」、「我的客人只有彭玲玲賣過一次海洛因（
    八月）五千元（二點五分）」等語，且依附表一扣案帳冊觀
    之，編號十、二十二、三十五、八十、九十二及一一七記載
    「碰奶」有購買安非他命六次情事，編號三十六亦記載「碰
    奶」有購買海洛因一次情事，參以證人彭玲玲於偵查時證稱
    ：海洛因是在88年 7月間買了一次二千元，一點點而已。他
    向伊報價說一點五分海洛因要五千元，伊沒有那麼多錢，只
    買了二千元，只買這一次云云（見偵查第二○○二九號卷第
    50頁），足見證人彭玲玲即該綽號「碰奶」者，係分別向被
    告等購買安非他命六次及海洛因一次。再關於購買之時間，
    被告鄭永來堅稱係在八十八年八月前後等語，與帳冊記載相
    符，自堪採信。另關於購買毒品之數量，附表一編號三十六
    記載海洛因之金額雖為五千元，被告鄭永來亦為相同之陳述
    ，惟依證人彭玲玲上揭於偵查中證稱：海洛因是在八十八年
    七月間買了一次二千元，一點點而已。他向伊報價說一點五
    分海洛因要五千元，我沒有那麼多錢，只買了二千元，只買
    這一次云云，足見上開帳冊此部分交易之紀錄應係未更正記
    載，而應認定證人彭玲玲向被告等購買毒品海洛因之價格為
    二千元。至關於其他購買毒品之數量，證人彭玲玲或稱安非
    他命每包一公克係以一千元之價格購得，每包一點五分重之
    海洛因係以五千元之價格購得，或稱安非他命分別以每包半
    兩重一萬元之價格購得，每次半兩云云，而依共犯周永順上
    揭供述：或稱買給『彭奶』之彭玲玲四次，分別是一兩、二
    兩、四兩、五兩，分別收取二萬二千元、四萬元、八萬元及
    十萬元。或稱每次大約收一萬一千元。或稱最後一次要收一
    萬一千五百元到一萬零五百元不等等語，前後及彼此所供均
    屬不一，亦與被告鄭永來之上開供述不合，非無係因記憶錯
    誤所致，是在無反證推翻帳冊書面之記載為不實在之情況下
    ，自應以上開帳冊之記載為認定之依據。
(七)共犯周永順及被告甲○○均一致供明：扣案記載人名及聯絡
    電話之標籤係由周永順所寫，扣案記載人名及聯絡電話之電
    話聯絡單係由被告甲○○自標籤抄錄等語（見偵字第二００
    二九號卷第二十頁、本院更 (二)審卷第146頁、本院更 (三
    )審卷第225頁），互核相符。其上明白記載「大仔」聯絡電
    話、呼叫器為「0000000000、00000000
    00」，而被告鄭有來供承「0000000000」號呼
    叫器係其同居女友潘巧凌所申請而交付供其使用，在伊身上
    為警查獲等語（見偵字第二００二七號卷第11頁、原審卷第
    121頁、本院上更(一)字第617號卷  (一) 第160頁、本院更 (
    三) 審卷第143頁）；證人潘巧凌於本院更 (一)審審理時亦
    證稱：「0000000000」呼叫器係伊幫「大包」申
    請，「大包」就是「藥頭」（按指毒品供應者），是甲○○
    之老大，在販賣毒品。因伊積欠「大包」金錢，「大包」要
    伊替他申請呼叫器等語（見本院上更(一)字第617號卷 (一)第
    145 頁）。再者，「0000000000」呼叫器係潘巧
    凌於88年 7月30日申請，申請人聯絡電話係0000000
    000，地址為台北縣蘆洲市○○路二０四巷八號一樓等情
    ，有中華國際傳呼股份有限公司 89年5月26日中總八九字第
    ０五二六－一號函在卷可稽（見原審卷第 161頁）。而被告
    鄭有來為警搜索查獲持有毒品地點，亦係台北縣蘆洲市○○
    路二０四巷八號一樓，該處係被告鄭有來之弟鄭有明於88年
    6月8日承租而供被告鄭有來居住等情，此據被告鄭有來供述
    在卷，並有租賃契約書影本乙份在卷可參（見偵字第二００
    二七號卷第10頁背面、第34頁至第37頁）。而上開台北縣蘆
    洲市○○路二０四巷八號係被告鄭有來被查獲時住址，且觀
    之被告鄭有來警詢筆錄被訊問人年籍資料欄亦載明被告鄭有
    來聯絡電話及呼叫器分別為「00000000」、「00
    00000000」（見偵字第二００二七號卷第8頁、第9
    頁），衡情若非由被告鄭有來自行陳明，承辦警員何能憑以
    記載，況扣案記載人名及聯絡電話之電話聯絡單，其上明白
    記載「大仔」聯絡電話、呼叫器為「0000000000
    」，參以被告甲○○於警詢中亦指稱扣案帳單上「大仔」即
    被告鄭有來，另共犯周永順於本院更二審時供稱：大包及大
    仔是同一人等語（本院更 (二)審卷第102頁），綜上，足徵
    共犯周永順、被告甲○○販賣毒品之貨主「大仔」即係被告
    鄭有來無疑。被告鄭有來辯稱並非帳單中所載之「大仔」，
    亦非「大包」云云，無非飾卸之詞，不足採信。而被告鄭有
    來於本案負責第一級毒品海洛因及第二級毒品安非他命之帳
    務資金運用，應堪認定。
(八)上開扣案之帳單及電話聯絡單，係在台北縣蘆洲市○○路四
    十二號二樓被告甲○○與共犯周永順居住處為警查獲，有搜
    索扣押證明筆錄在卷可參（見偵字第二００二七號卷第 7頁
    ），而該處係以被告甲○○名義於88年 8月17日所承租，並
    支付押金二萬元等情，有租賃契約書影本在卷可憑（見偵字
    第二００二七號卷第30頁至第32頁）。另扣案之系爭帳單亦
    記載88年 8月17日房屋押金２００００元」字樣（見偵字第
    二００二七號卷第20頁），另載明「入７萬現金剩１０００
    還要再給大仔２５０００」（見扣案帳冊編號十一）、「入
    帳大仔２５０００」（見扣案帳冊編號十二）、「已入帳大
    仔」（見扣案帳冊編號七）、「２萬已入大仔帳」、「要再
    四萬還大仔」（見扣案帳冊編號八）等語，亦足作為不利於
    被告等之認定。
(九)扣案如附表二編號一所示之白色結晶一包，經送請憲兵司令
    部刑事鑑識中心鑑驗結果，認確係毒品安非他命（驗餘淨重
    十五點五九六八公克），有該中心88年 10月8日綱得字第
    一三六九五號鑑驗通知書附卷可稽（見偵字第一九九七０號
    卷第39頁），扣案如附表二編號二、五所示物品及附表三編
    號三、六所示物品經送法務部調查局鑑定結果，認係分別為
    毒品海洛因及毒品安非他命，其驗餘淨重及包裝重，詳如附
    表三編號二、三、五、六所示，有法務部調查局88年10月12
    日陸字第八八一七五一四０號、88年10月12日陸字第八
    八一七五七三九號鑑定通知書、89年 3月20日陸字第八九
    ０一四三九０號、89年 3月20日陸字第八九０一四四０三
    號檢驗通知書在卷可稽（見原審卷第 85頁、第86頁、第189
    頁、第 190頁）。上開查獲之毒品安非他命及海洛因，計分
    別重達五百四十二點二九六八公克及一○二點八一公克（驗
    餘淨重），其數量非少，並有如附表二編號七至十三所示之
    分裝毒品販賣用之研磨機、電子秤、分裝袋（大小自０號至
    四號不等，其中部分已黏貼標籤－２全、４全等用以表明重
    量）、分裝匙、帳單、電話聯絡單等物扣案為憑，以如此數
    量之毒品，顯非僅單純供施用，且又何以備有研磨機、電子
    磅秤及分裝袋等物，並於分裝袋上黏貼標籤，以示重量，此
    顯係作為販賣之用。
(十)依扣案帳單所示，其上分別載有如附表一所示販賣毒品、客
    戶及金額等情，該帳單內並記載「軟」、「硬」等語，而被
    告鄭有來於警詢中及本院更五審審理時亦供稱「軟」係指海
    洛因，「硬」則係指安非他命等語（見偵字第二００二七號
    卷第11頁背面、本院更 (五)審卷第249頁），至其嗣後雖否
    認上情，惟其於警詢之供述，經本院更一審審理時勘驗該警
    詢錄音帶結果，內容與警詢筆錄記載相符等情，有勘驗筆錄
    在卷可稽（見本院上更 (一)字第六一七號卷 (二) 第47 頁
    ），且其於本院更五審亦為相同之陳述，足認被告鄭有來上
    揭供述系爭帳單上所載「軟」係指毒品海洛因，「硬」係指
    毒品安非他命等語，尚非無據。並參以海洛因係粉末狀，安
    非他命為結晶狀，其特性與「軟」、「硬」等名稱亦相符合
    。再者，扣案帳單上每日出貨數量結算，「軟」部分係以「
    錢」，「硬」部分則係以「兩」為計算單位，以毒品海洛因
    與安非他命價格懸殊，而毒品海洛因價值不貲，毒品安非他
    命相較價格較低，則於販賣毒品海洛因時以「錢」為計價單
    位，販賣毒品安非他命時以「兩」為計價單位，亦合於交易
    常情。至共犯周永順於本院更二審審理時雖改稱：安非他命
    係結晶體，有時是整塊，分裝時把它敲碎，有些碎塊比較大
    ，稱為「硬」，有些比較小塊，稱為「軟」。大塊結晶較貴
    ，小塊結晶較便宜云云（見本院更 (二)審卷第121頁），惟
    依88年 8月13日帳單記載，該日「軟」出貨四錢半，且「軟
    四分之一，五０００」有六筆，「軟半」有三筆。另88年 8
    月 14日帳單記載「軟伍，五０００」、「軟半，九０００」
    、「軟全，一七０００」、「軟全，一九五００」，「全二
    ，半二，伍二，合計三點五」，「硬全，一七０００」，「
    硬半，九０００」，「硬一點五，三００００」，該日「軟
    」出貨三點五錢，而「軟伍」有二筆，「軟半」有二筆，「
    軟全」有二筆，該日「硬」出貨三兩，而「硬全」、「硬半
    」、「硬一點五」各一筆（見偵字第二００二七號卷第二十
    一頁），且被告甲○○、共犯周永順均供述：「伍」是半之
    一半等語（見本院更三審卷第一二三頁），可知「軟四分之
    一」即「軟伍」係「軟」重量四分之一錢即０點二五錢，價
    格五千元，「軟半」係「軟」重量０點五錢，價格九千元，
    「軟全」係「軟」重量一錢，價格一萬七千元或一萬九千五
    百元；「硬全」係「硬」重量一兩，價格一萬七千元，「硬
    半」係「硬」重量半兩，價格九千元，「硬一點五」係「硬
    」重量一點五兩，價格三萬元。是以「軟」半錢價格為九千
    元，「硬」半兩價格為九千元，價格如此懸殊，足認共犯周
    永順前開供稱「軟」、「硬」均指安非他命，僅為結晶大小
    差異，殊非事實，而無足取。況被告甲○○於原審法院審理
    時供稱伊沒有買過安非他命等語（見原審卷第16頁、第17頁
    ）；於本院更二審審理時亦供稱：帳單上客戶「坤」即係伊
    等語（見本院更 (二)審卷第45頁、第107頁），且依卷附帳
    單，「坤」部分僅有購買「軟」之記載（按此部分不成立犯
    罪，詳如後述），並無購買「硬」之記載，另採集被告甲○
    ○尿液檢驗結果，亦僅有嗎啡陽性反應而無安非他命陽性反
    應，有台北市立療養院煙毒尿液檢驗報告書乙紙在卷可參（
    見原審卷第98頁），亦足認定帳單上「軟」應係指海洛因，
    「硬」則係指安非他命無疑。是雖共犯周永順、被告甲○○
    僅供承有販賣毒品安非他命之事實，惟依前開被告甲○○及
    共犯周永順所製作之帳單記載販賣之毒品既有「軟」、「硬
    」二種，且「軟」即係海洛因等情，已如前述，是參以證人
    彭玲玲之上開供述及帳單記載，被告鄭有來、甲○○及共犯
    周永順係共同販賣毒品海洛因及安非他命無訛。
(十一)至被告鄭有來固辯稱：(1)在伊住處查獲的毒品僅係供伊自
      己吸食使用的，伊沒有販賣毒品﹔ (2)伊曾因毆打過周永
      順，周永順始會誣陷伊，且周永順及證人彭玲玲於原審法
      院審理時亦證稱係因伊毆打過周永順，周永順為報復才設
      詞誣陷云云。(3)伊並不認識彭玲玲，並沒有販賣毒品安非
      他命或海洛因予彭玲玲云云。惟查：(1)經警於88年 8月24
      日晚間10時30分許，持檢察官簽發之搜索票，前往被告鄭
      有來位於台北縣蘆洲市○○路二Ｏ四巷八號住處搜索時，
      扣得如附表二編號二、三所示之毒品海洛因、安非他命、
      外包裝及如附表二編號十三所示之分裝袋，而上開扣案之
      毒品海洛因重達九十六點四六公克（驗餘淨重九十四點二
　　　三公克）、毒品安非他命重達十六點六七公克（驗餘淨重
  　　十五點七九公克），其數量非少，遠超逾一般供自行施用
　　　所需持有之數量，被告鄭有來所辯被查獲之毒品僅係供己
  　　吸食使用云云，要非事實，而無足採。況警方於被告甲○
  　  ○住處亦扣得毒品海洛因重達十點七一公克（驗餘淨重八
      點五八公克）、毒品安非他命重達五百四十四點五四公克
      （驗餘淨重五一０點九一公克）及分裝袋、研磨機、分裝
      匙、電子秤等一般供分裝販賣毒品所使用工具，足徵被告
      鄭有來上開所辯不實。(2)被告鄭有來雖辯稱係周永順挾怨
      誣陷的云云，而共犯周永順於原審法院審理時證稱：鄭有
    　來不讓伊吸安非他命，就打伊，到警察局時，伊因他打伊
      就把他供出來云云（見原審卷第37頁）；於本院更三審審
      理證稱：伊本來住基隆，鄭有來帶伊來台北沒有照顧伊，
      他也會打伊，所以伊在警察局就說伊替他賣安非他命，‧
      ‧‧伊在釣蝦場認識『大包』，『大包』拿毒品給伊的。
      帳單上記載0000000000是何時記載何人使用，
      事隔太久，忘記了。彭玲玲是我女友，他知道伊被鄭有來
      打，伊在警局有說毒品是向鄭有來拿的。沒有賣過海洛因
      。伊只在八十八年八月十一日到八月二十四日間賣過毒品
      。租屋處是甲○○和伊在使用，退租也是伊在處理云云（
      見本院更 (三)審卷第217頁起）；另被告甲○○於本院更
      三審時供稱：「被告鄭有來與本案無關」云云（見本院更
      ( 三)審卷第227頁），惟查被告鄭有來於警詢時供稱：周
      永順是伊基隆市八堵之鄰居，平時不做事，每次向伊借錢
      花用，有時不借他會罵他，而他誤以為伊不照顧他，才檢
      舉伊的云云（見偵字第二○○二七號偵查卷第11頁背面）
      ；於原審法院審理時改稱：伊打過他，因為他吸食安非他
      命，伊為了他好而打他云云，前後供述已有不一，已難遽
      信。況本件亦有上開扣案帳單為憑，共犯周永順與被告甲
   　 ○○當無事先即預測其後被告鄭有來會遭查獲涉嫌販賣毒
      品，而預先寫好帳單用以陷害被告鄭有來之理。共犯周永
      順、甲○○嗣改稱被告鄭有來並未參與販賣毒品犯行，無
      非係迴護被告鄭永來之詞，殊非事實，而無足採。(3)被告
      另辯稱並不認識彭玲玲云云，然查，證人彭玲玲於警詢時
      供稱：「我從今（八十八）年七月間施用的毒品安非他命
      及海洛因是先向綽號『阿來』之男子以每包一公克裝之安
      非他命新台幣一千元之價格購得，每包一點五分重之海洛
      因新台幣五千元購得．．．。知道他（指『阿來』）的本
      名叫鄭有來，大約三十五歲左右，住基隆」等語（見偵查
      卷第二○○二九號卷第10頁正面），而被告鄭有來於本院
      更五審審理時經以證人身分經交互詰問時證稱：八十八年
      八月前後，彭玲玲才向伊買了約六次左右，有時買半兩、
      有時買一兩，詳情伊不大記得，彭玲玲買半兩的次數比較
　　　多。彭玲玲有一次買一兩半的（三萬）。八十八年六月之
　 　 前伊是幫人拿的，伊沒有賣給彭玲玲過。是在八十七年七
   　 月底、八月初彭玲玲才開始向伊買，後來是大包找伊合夥
      ，才有帳單的存在，因為伊要入帳給大包，所以帳單上有
      『大仔』的人名，是一個代號表示伊錢已給大包了，不是
      指伊，也不是指合夥的人。因為伊不想留下證據，所以才
      會那樣寫。彭玲玲都是向伊買安非他命，只有一次向伊買
      海洛因，他說是朋友要的，伊才又回去拿，到了約定地點
　　　交給彭玲玲，在蘆洲民族路所查獲的毒品是伊說的，警察
  　　查不到。蘆洲處是周永順說的。伊是出事後才知道周永順
    　與彭玲玲沒幾歲就已發展是男女朋友等語，坦承有販賣毒
      品海洛因及安非他命予彭玲玲之事實，況扣案之帳單亦載
      明彭玲玲購買毒品之情，足見被告鄭有來前開自白與事實
      相符，自足作為不利於被告鄭有來之認定，被告鄭有來嗣
      後改稱不認識彭玲玲云云，殊非事實，而無足採。至證人
      彭玲玲於原審法院審理時改稱：伊沒有用電話或其他方式
      買過毒品云云（見原審卷第39頁）﹔嗣於本院更六審審理
      時證稱：伊不認識被告鄭有來，也不知道鄭有來住在哪裡
      。伊沒有向鄭有來買過毒品云云（見本院更 (六) 審卷第
      143 頁），惟與前開證據不符，無非係迴護被告鄭永來之
      詞，要非事實，亦無足採。另證人彭玲玲於警詢時固供稱
  　　：伊去年（87）曾和朋友到北監探視過『阿來』」等語（
      見偵查卷第二○○二九號卷第10頁正面），而經原審法院
      函詢台灣臺北監獄，據函覆稱：「本監前受刑人鄭有來於
    　八十四年七月二十一日入監，同年十一月二日移送宜蘭監
      獄執行，其接見紀錄資料均已一併移轉，請逕行函洽」等
      語，有台灣臺北監獄89年3月3日北監守戒字第一五七０號
      函在卷可憑（見原審卷第77頁），嗣經本院函詢臺灣宜蘭
      監獄，據覆稱：「查無該犯在台北監獄（八十四年七月二
      十一日至八十四年十一月一日）執行期間之接見紀錄資料
      」等語，有臺灣宜蘭監獄九十二年四月廿五日宜監宏戒字
      第０九二００一一三一六號函在卷可稽（見本院卷第四十
      三頁），且被告鄭有來曾因肅清煙毒條例案件，於84年11
      月2日入宜蘭監獄執行，87年7月23日因縮短刑期假釋出監
      ，有本院出入監簡列表在卷為憑，是以證人彭玲玲上揭於
      警詢指稱曾於八十七年間與朋友到北監探視『阿來』云云
      ，核與事實不符，惟此不排除證人彭玲玲記憶誤差所致，
      且證人彭玲玲是否曾至北監探視被告鄭有來，與本件被告
      鄭有來是否有販賣毒品並無必然關聯，是其上開證詞自不
      足據為有利於被告鄭有來之認定。
(十二)被告甲○○固曾辯稱：伊僅受周永順之託記載帳單，周永
      順販賣毒品，與伊無關云云，被告鄭有來亦供稱：被告甲
      ○○未參與販賣毒品云云。惟查被告甲○○自承帳單中較
      工整部分為其所書寫，此與被告甲○○當庭所書寫附卷之
      字跡比對確為同一人所寫。而其他較潦草之部分，被告甲
      ○○供承係共犯周永順所書寫，亦與共犯周永順所書寫之
      字跡吻合。衡情被告甲○○填載者佔大部分，有帳單在卷
      可憑，且其中尚有諸多金額之細部計算，苟非參與販賣情
      事，豈有花費工夫於記載帳冊，並計算細部之金額，其上
      揭所辯核與情理及事實不符。況共犯周永順係於88年 8月
      23 日夜間遭查獲，而扣案之帳單卻記載至88年8月24日，
      除販賣予證人彭玲玲一筆外，尚載明販賣安非他命予「阿
      宏」、販賣海洛因予「大胖」、「春山」，有系爭帳單扣
      案可稽，衡情被告甲○○如僅係受託記載帳單，而共犯周
      永順未將交易情形告知被告甲○○（按八十八年八月二十
      四日之帳單，載明『碰奶』硬半、未載金額，是次交易顯
      係因遭警方查獲，乃未及記載金額），被告甲○○何能得
      知交易情形，並將販賣毒品之交易自行記入帳單，足見被
      告甲○○確參與販賣毒品無訛。
(十三)被告甲○○於警詢時固供稱：「大包」約三十餘歲，身高
      超過一八○公分，體格壯碩，留平頭云云；於本院更二審
      審理時供稱：伊不知道他（指大包）是誰。他身高差不多
      一八五至一九０公分，伊是開計程車時載過他，聊天認識
      的，他有留行動電話號碼給伊云云（見本院更 (二 )審卷
      第 145頁）；嗣於本院更六審審理時供稱：『大包』與扣
      案帳單編號十四所載『大仔』伊不知道是否係同一人，帳
      單是伊寫的沒錯，伊是以0000000000號行動電
      話與『大包』聯絡沒錯，伊是被大包利用，伊被警查獲後
      ，大包該支手機就沒使用了云云（見本院更 (六) 審卷第
      226 頁），而證人潘巧凌於原審法院審理時證稱：大包三
      十幾歲，沒戴眼鏡，眼睛大大的，理平頭云云（見原審卷
      第 216頁），固均核與被告鄭有來之特徵不盡相符。然上
      揭年齡所述與被告鄭有來相符，其餘留平頭，沒戴眼鏡，
      均可隨時改變，眼睛大小，亦屬相對之陳述。至身高部分
      雖不相符，但共犯相互間陳述特徵，有時隨口而說，或迴
      護故為誘導，應以前揭各證據明確顯示該大包或大仔即係
      被告鄭有來與事實相符。上開被告甲○○及證人潘巧凌身
      高部分所述不符，尚不足為被告鄭有來有利之認定。再被
      告甲○○所供綽號「大包」所有之行動電話號碼0000
      000000，與扣案帳單所載「大仔」聯絡電話、呼叫
      器號碼雖不相同，但本件犯罪之時間點係在八十八年間，
      正當行動電話電信業蓬勃發展之際，一人擁有數個行動電
      話門號或呼叫器號碼，乃事所常有，自不足以聯絡電話之
      號碼不同，即遽認為「大仔」、「大包」非同一人。
(十四)證人彭玲玲於檢察官偵查時證稱：伊因違反毒品案件先被
      警察抓到，警察叫伊打電話給『排骨』說要買安非他命，
      『排骨』說他在喝酒，他會叫人送過去，伊在約定地點之
      加油站等，周永順就送安非他命來，隔天警察就去搜鄭有
      來及甲○○的住處，就抓到他們了云云（見偵字第二○○
      二九號偵查卷第51頁正面）；而共犯周永順於檢察官偵查
      時供稱：警方於88年8月23日所查獲之該包安非他命是『
      排骨』要伊交給彭玲玲，收取一萬元，伊到達三民路九七
      號前，看到彭玲玲，還沒把毒品交給彭玲玲時，就被警察
      查獲。伊送安非他命一次五百元，均約在加油站旁或蘆洲
      頂好市場附近，『排骨』約好地點，伊負責送貨及收錢云
      云（見偵字第一九九七０號卷），互核大致相符。至共犯
      周永順於警詢時供稱：伊今日（廿三日）被警方查獲之安
      非他命壹包，是綽號「彭奶」（臺語音）之女與伊所有之
      電話號碼0000000000之行動電話聯絡，約在北
      縣蘆洲鄉○○路九十七號前，伊要以一萬零五百元賣給她
      ，才因此被警方查獲等語，證人彭玲玲於警詢時亦為相同
      之供述，惟此應係未詳為說明事發經過所致，自應以彼等
      於檢察官偵查時之供述為可採。再證人彭玲玲雖係撥打行
      動電話0000000000號與上游毒販聯絡，而該行
      動電話門號乃共犯周永順所持用，此為共犯周永順所自承
      ，惟亦不排除該電話係由「排骨」即被告甲○○等人使用
      之可能，自難據以認定證人彭玲玲及共犯周永順於檢察官
      偵查時之上開供詞為不可採。
(十五)證人周永順於本院更五審審理時雖證稱：伊有販賣安非他
      命，但沒有販賣海洛因，所扣帳單就是記載賣安非他命的
      。『大仔』不是在場之被告鄭有來，伊稱被告鄭有來『阿
      坤』、『阿來』（台語）。伊販賣毒品之所得沒有交給被
      告鄭有來或甲○○，錢都是伊的云云（見本院更 (五) 審
      卷第183頁至第184頁），於本院更六審審理時亦證稱：八
　　　十八年八月份伊被警察查獲時，有供稱伊與鄭有來、甲○
  　　○共同販賣毒品，當時伊所指的毒品是安非他命，沒有包
    　含海洛因。在光華路查獲的毒品，房間內是我的，是安非
      他命，其他是甲○○自己在吃的，沒有鄭有來的。但是伊
      沒有跟他們二人共同販賣安非他命，伊是與甲○○住在一
      起，我買回來，請甲○○幫忙送貨。伊跟甲○○有做帳單
      ，扣掉本錢，所得利潤二人平分。伊認識被告鄭有來，當
      初就是他帶我到台北來的，他的綽號叫阿來仔，不是叫大
      包，大包是另外一個人，綽號大仔的也不是他，沒有人叫
      他大包或大仔。帳單是伊在記的，甲○○有時也會幫忙記
      云云，另證人彭玲玲於本院更六審審理時證稱：伊是向周
      永順買安非他命，是伊打電話給他的，伊不認識被告鄭有
      來，也不知道他住哪裡，伊沒有跟被告鄭有來買過毒品，
      也沒有跟被告甲○○買過獲拿過毒品云云，惟與渠等前開
      證詞及卷附證據不符，顯係空言巧飾，迴謢被告鄭有來及
      甲○○之詞，核非事實，亦不足採。
(十六)被告鄭有來、甲○○雖另辯稱：證人彭玲玲警詢筆錄未經
      錄音；共犯周永順警詢筆錄係遭警刑求，且周永順與甲○
      ○筆錄亦未全程錄音，而係警員製作好後，再照著筆錄唸
      後錄音，彼等均遭刑求逼供，上揭筆錄均不得採為證據。
      惟按刑事訴訟法之目的固重在發見實體真實，其手段則應
      合法正當，以保障人權。依刑事訴訟法第二百二十九條至
      第二百三十一條之規定，司法警察（官）固有調查犯罪嫌
      疑人犯罪情形及蒐集證據之職權，而得詢問犯罪嫌疑人，
      惟依同法第一百條之二準用同法第一百條之一第一項之規
      定，應全程連續錄音；必要時，並應全程連續錄影。考其
      立法目的，在於建立詢問筆錄之公信力，並擔保詢問程序
      之合法正當；亦即在於擔保犯罪嫌疑人對於詢問之陳述係
      出於自由意思及筆錄所載內容與其陳述相符。故司法警察
      （官）詢問犯罪嫌疑人如違背上開規定，其所取得之供述
      筆錄，究竟有無證據能力，原應審酌司法警察（官）違背
      該法定程序之主觀意圖、客觀情節、侵害犯罪嫌疑人權益
      之輕重、對犯罪嫌疑人在訴訟上防禦不利益之程度，以及
      該犯罪所生之危害，暨禁止使用該證據對於抑制違法蒐證
      之效果，及司法警察（官）如依法定程序有無發現該證據
      之必然性等情形，本於人權保障與社會安全之均衡維護精
      神，依比例原則，具體認定之。但如犯罪嫌疑人之陳述係
      屬自白，同法第一百五十六條第一項已特別規定被告之自
      白，非出於強暴、脅迫、利誘、詐欺、違法羈押或其他不
      正之方法，且與事實相符者，得為證據。則證人在警詢之
      陳述如係出於自由意志而非不正之方法，且其自白之陳述
      與事實相符，縱令司法警察（官）對其詢問時，未經全程
      連續錄音或錄影，致詢問程序不無瑕疵，仍難謂證人於警
      詢供述之筆錄無證據能力（最高法院八十八年度台上字第
      五七六二號判決意旨參照）。經查：證人即製作證人彭玲
      玲警詢筆錄之警員許炳煌固證稱：彭玲玲警詢筆錄是伊作
      的，她於本案是證人，我不確定當時製作筆錄時有無錄音
      云云，惟於原審法院89年 2月18日審理時，經提示上開警
      詢筆錄予證人彭玲玲並告以要旨，證人彭玲玲證稱：伊警
      詢筆錄（偵卷第9頁至第11頁）及偵查筆錄（偵卷第 50頁
      至第51頁）所述大致上差不多，只是有些出入，伊是跟周
      永順拿的，阿來及排骨是周永順跟伊講的。．．．伊對周
      永順很愧疚，因伊害他被抓，周永順叫伊講出是阿來及排
      骨，他給伊看警察打出來的資料，伊不認識被告，他們有
      沒有賣伊不知道云云（見原審卷第36頁、第37頁），僅否
      認其部分警詢有些出入，並推稱係周永順叫其供出本案被
      告，並未爭執其證詞係出於強暴、脅迫、詐欺等不正方法
      。而共犯周永順之警詢筆錄，經本院更四審審理時調取其
      錄音帶當庭勘驗播放，雖係以唸筆錄方式錄音，但並無任
      何刑求之情形，有勘驗筆錄在卷可參（見本院更 (四) 審
      卷第79頁），且證人即製作周永順警詢筆錄之警員廖繼照
      於本院更五審審理時到庭證稱：伊製作周永順筆錄係照程
      序製作，在其自由意識下所製作，未對其刑求，筆錄都是
      他自己陳述云云（見本院更 (五)審卷第207頁）。是以證
      人彭玲玲、共犯周永順及被告甲○○之警詢筆錄縱未經全
      程錄音或錄影，致詢問程序不無瑕疵，然依上開說明，仍
      有足夠證據足以擔保彼等對於詢問之陳述係出於自由意思
      及筆錄所載內容與其陳述相符，仍難謂警詢供述之筆錄無
      證據能力。況證人即本案製作彭玲玲警詢筆錄之警員許炳
      煌於原審法院審理時證稱：彭玲玲的警詢筆錄（偵字第二
      ００二九號第 9頁至第14頁筆錄）是伊所製作，當天彭玲
      玲通緝被查獲，她供出安非他命來源，筆錄是依她自己所
      述而記載。周永順是請彭玲玲聯絡周永順到案的。彭玲玲
      是晚上七、八點左右查獲，周永順則是二十三點四十五分
      許查獲的。彭玲玲嗣後改稱她講出被告二人是周永順叫她
      說的，她不認識被告，被告有無賣安非他命她不知道，這
      些都與事實不符云云（見原審卷第116頁、第117頁）；嗣
      於本院更五審審理時證稱：彭玲玲是事先通緝到案，她到
      案後才供述上游毒販，所以我們才根據她的供述去找周永
      順，警詢筆錄是周永順十一點多到案後製作，兩份筆錄是
      分開製作的。同案被告筆錄會分開製作，製作筆錄的時間
      很久，在這中間我們會去看其他共犯說些什麼，再回頭製
      作自己所負責被告的筆錄，做筆錄會斟酌另外到案被告的
      筆錄製作情形供參考云云；另證人即負責訊問周永順之警
      員廖繼照於原審法院審理時證稱：周永順和彭玲玲製作筆
      錄時兩人是分開的，無法交談云云；共犯周永順於原審法
      院審理時亦供稱：在警局時，伊與彭玲玲分開作筆錄，並
      未與彭玲玲講話云云（見原審卷第 118頁），足見證人彭
      玲玲應不會受共犯周永順影響，而於警詢中誣指被告鄭有
      來、甲○○參與之可能。參諸證人彭玲玲於警詢另稱：伊
      知道他們還有一個綽號『排骨』之男子和他們在一起賣安
      非他命，因為他曾幫『黑豬仔』周永順送安非他命過來賣
      給伊，而且和周永順二人曾一起住在已經搬走之三樓租處
      ，目前排骨住哪裡，伊不知道，但伊曾去過鄭有來租處台
      北縣蘆洲市○○路二○四巷一樓，當時他是和伊朋友潘巧
      凌同住一起，兩人都有在施打海洛因，因為鄭有來行事很
      小心，聽他自己說外面還租有一至兩處地方專門在藏放毒
      品，．．．就伊所知，鄭有來自從去年出監到現在，都沒
      有工作，而且變得有錢，除了自己租過幾個地方使用外，
      又買了一部紅色轎車使用云云（見偵查卷第二○○二九號
      卷第11頁），其中關於被告甲○○曾與共犯周永順一起住
      在租住處，且去過被告鄭有來與潘巧凌同住一起之租處台
      北縣蘆洲市○○路二○四巷一樓，兩人都有施打海洛因，
      被告鄭有來行事很小心，曾聽鄭有來自己說外面還租有一
      至兩處地方專門在藏放毒品，買紅色轎車使用等陳述內容
      ，要屬生活上及個性細節，若非熟稔且親自經歷，何能詳
      細供出，足見上開供詞顯非司法警察（官）自行編撰栽贓
      。再者，證人廖繼照於本院更五審審理時證稱，並未對甲
      ○○刑求云云（見本院更 (五)審卷第213頁），且被告等
      於八十八年八月二十五日因本案入台北看守所時，身體無
      內外傷，有同所新收被告內外傷記錄表二張在卷可憑（見
      本院更 (五) 審卷第346頁、第347頁），被告等上揭辯稱
      遭警刑求逼供云云，自無足取。
(十七)如附表一編號一部份，僅載明一萬五千元，此外並查無何
      其他積極證據足資證明該筆金額係被告等販賣毒品之收入
      ，尚難以擬制推測之方法遽認該筆金額係被告等販賣毒品
      之收入；又如附表一編號二十五、二十九、四十四、四十
　　　八、一一七部分，並未載明金額，且被告等嗣均否認犯行
  　　，是以該部分實際上究竟有無交易或交易未遂，已無法證
    　明，自難遽認被告等有該部分販賣毒品犯行；如附表一編
      號二十六、三十九、五十五、五十六、五十七所載，未載
      明金額，且購買者均載明係被告鄭有來（大、大仔）、甲
      ○○（坤），係被告等取用毒品後，為免毒品之數量不符
      乃登載於帳冊，此據共犯周永順供明在卷（見本院更 (二
      )審卷第123頁），亦不足認定被告等此部份有販賣之意圖
      ；另如附表一編號十六、十九、三十四、四十六、六十二
      、七十七、九十一、九十八、一０二、一０三、一０六雖
      分別記載「坤」（指被告甲○○）、「大仔」（指被告鄭
      有來）取用海洛因０點五錢或０點二五錢，仍交付九千元
      、五千元不等之價金，且被告甲○○於警詢時亦供稱伊約
      每二天就向『大包』購買一次，‧‧‧自農曆春節起至六
　　　月初，伊向綽號『大包』之男子以每小包海洛因價值三、
　　　五千元不等，次數約二、三天購買一次，都是以他000
  　　0000000號行動電話聯絡，但現已停機。大多約在
    　三重市○○路高速公路下交易云云（見偵字第一八０一五
      號卷第6頁、八十八年度偵字第二○○二九號卷第7頁），
      惟查如附表一編號十六、十九、三十四、四十六、六十二
　　　、七十七、九十一、九十八、一０二、一０六記載「坤」
  　　（指被告甲○○）之日期，係自八十八年八月十二日起迄
    　同年八月二十三日止，與被告甲○○上揭於警詢時所供係
　　　自農曆春節起至六月初，向綽號「大包」男子購買海洛因
  　　等情不符，且衡情甲○○、鄭有來分別為第一級毒品交易
    　之出賣人，於買賣雙方之對立關係而言，論理上自無從復
      為各該次毒品交易之買受人，況該部分記載亦不排除係被
      告等取用毒品後，為免毒品之數量不符而登載於帳單，亦
      難認定被告等涉有此部分販賣毒品犯行。至另共犯周永順
    　於警詢時固供稱：伊向綽號排骨之甲○○購買安非他命，
      都是以排骨0000000000號電話聯絡云云，惟上
      開帳單並未記載，此並為被告甲○○所否認，且乏其他積
      極證據證明與事實相符，亦難據為認定事實之基礎。
(十八)上開八十八年度偵字第一八０一五號起訴書固記載：綽號
      「大包」之成年男子與被告甲○○（被告甲○○部分業經
      本院不另為無罪之諭知，理由詳後述）共同意圖營利，並
      基於概括之犯意聯絡，自八十八年七月中旬起，在台北縣
      、市等處，連續販賣第二級毒品安非他命予不特定之施用
      安非他命者五次，均先由施用安非他命者與被告鄭有來聯
      繫交易之時、地及價錢，再由被告甲○○負責送貨收款，
      於收得貨款後，由綽號「大包」提供少許毒品海洛因予被
      告甲○○施用等語，並以該部分事實，業據被告甲○○於
      警詢及偵查中之自白，共犯蔡竹林之供述，證人即警員陳
      安隆於原審法院審理時證述警方透過蔡竹林以電話聯絡販
      毒者佯為向其購買第二級毒品，而查獲被告甲○○持毒品
      前來交易未遂之情形，暨當場查扣之第二級毒品五包等，
      為其論據。惟查：
    (1)被告甲○○於警詢時固供稱：伊約每二天就向『大包』購
      買一次云云，證人蔡竹林於警詢時亦供稱：伊共向『大包
      』購買二十公克安非他命及０點三公克四號海洛因，共計
      新臺幣二萬五千元云云（見偵字第一八０一五號卷第 4頁
      ），惟此為被告鄭有來所否認，且卷附帳單亦無關於蔡竹
      林購買毒品之記載，且衡情被告甲○○既與被告鄭有來共
      同販賣毒品，是否仍須向被告鄭有來購買毒品，實非無疑
      。
    (2)證人陳安隆之證詞係關於查獲被告甲○○販賣第二級毒品
      未遂部分之證供，不能證明被告鄭有來（即綽號「大包」
      者）有與被告甲○○共同連續販賣第二級毒品安非他命予
      不特定之施用安非他命者五次。
    (3)上開為警查獲之扣案毒品，就被告鄭有來（即綽號「大包
      者」）是否有與被告甲○○共同連續「販賣第二級毒品安
      非他命予不特定之施用安非他命者五次」之待證事項，並
      無必要之關聯，尚難以資為證明被告甲○○上述自白係與
      事實相符之補強證據。
    (4)此外，復查無其他積極證據足資證明被告鄭有來確涉有此
      部分公訴人指述之犯行，自難遽為不利於被告鄭有來之認
      定。
(十九)本件固未能依被告鄭有來及甲○○之供述以認定其等究係
      以如何之價錢販入若干之毒品，以資調查被告等人販賣本
      件毒品究實際獲利若干，惟查買賣毒品並無一定之公定價
      格（屬於市場變動性所生之浮動價格），一般亦非公然交
      易，無論係瓶裝或紙包裝，抑或其他方式之包裝，均可以
      為任意分裝增減其重量或份量，是每次買賣之價格恆依買
      賣雙方之關係深淺、資力、毒品之品質及供需情況等而異
      ，本件既無從依被告等人之供述而認定本件買賣毒品海洛
      因究從中獲利若干，然查毒品海洛因及安非他命係屬違禁
      物，政府查緝甚嚴、處罰甚重，被告鄭有來及甲○○茍無
      利得，其等又豈有甘冒重典而販賣上揭毒品之理，且觀諸
      前開扣案帳單，係自88年8月11日開始記載，迄88年8月24
      日止，短短十餘日間即記載一百多筆交易，被告鄭有來等
      販賣第一級毒品海洛因收入有四十七萬五千八百元，販賣
      第二級毒品安非他命收入有六十九萬零五百元，且出售對
      象頗多，復須以記載帳單方式為之，規模非小，足認被告
      等確有賺取差價從中牟取利益之營利意圖，應堪認定。
　　綜上所述，本件事證明確，被告鄭有來及甲○○二人犯行，
 　 均堪認定。至被告鄭有來於本院審理時雖申請傳喚證人周永
    順、彭玲玲、廖繼照、許炳煌及陳信隆等人到庭，以資證明
    其確無涉犯本件販賣毒品之犯行，惟查涉有共犯本件販賣毒
　　品犯行，事證既已明確，且證人周永順、彭玲玲、廖繼照及
  　許炳煌等人前於警詢及偵審時均已供述明確在卷，已如前述
    ，本院認依刑事訴訟法第196條規定，核無再行傳喚之必要
    ，附此敘明。
丙、上揭犯罪事實二部分：
一、訊據被告鄭有來及甲○○均矢口否認有此部分販賣毒品安非
    他命未遂之犯行，被告甲○○辯稱：是綽號「大包」叫伊去
    板橋市○○路與雨農路口將一黑色包包交給一穿白色衣服者
    ，伊不知該包物品為何物，也沒有遇到蔡竹林云云﹔被告鄭
    有來辯稱：伊並非綽號「大包」者，且伊根本不認識蔡竹林
    ，更無販賣毒品予蔡竹林。Ｚ000000000號行動電
    話並非伊所有云云。
二、經查：
(一)88 年7月25日21時30分許，蔡竹林（綽號「大不」）與楊立
    華因毒品案件為警查獲後，蔡竹林供出被告鄭有來有販賣毒
    品之情，並在警方受意下，撥打被告鄭有來所有之電話號碼
    0000000000號行動電話向被告鄭有來購買三兩安
    非他命（每兩新台幣二萬三千元），嗣被告鄭有來即以電話
    聯絡被告甲○○至台北縣三重市○○路○道中山高速公路下
    拿取毒品安非他命，並囑被告甲○○將安非他命送至台北縣
    板橋市○○路、雨農路口，交予穿著白衣綽號「大不」者即
    蔡竹林並收取貨款。同日22時30分許，被告甲○○攜帶如附
    表三編號十四之安非他命（毛重二一０公克、驗餘共淨重一
    百零六點三公克）至板橋市○○路一四二巷口欲交付毒品安
    非他命予蔡竹林之際，為警當場查獲而未遂，並查扣上開毒
    品安非他命等情，此據證人蔡竹林於警詢時指證明確在卷（
    證人蔡竹林已於90年11月20日死亡，有本院戶役政等資訊查
    詢表附個人基本資料查詢結果在卷可參），並有毒品安非他
    命五包扣案可稽，而該安非他命經送請法務部調查局鑑定結
  　果，認具甲基安非他命成分（驗餘淨重計一百零六點三公克
　　），此有該局94年 6月24調科壹字第０九四六二一０二八七
  　０號檢驗通知書乙紙附卷可參（見本院九十四年度上更（一
    ）字一六七號卷第23頁）。
(二)另證人即查獲本案之警員陳安隆於原審法院審理時證稱：我
    們在現場埋伏，當時蔡竹林在我們車上有跟被告甲○○電話
    聯絡，並在電話中提及安非他命的重量，並約到保齡球館內
    ，但送貨之人不願下車，發現他準備開走了，我們即跟蹤被
    告甲○○，一直到轉角之超商被告甲○○下車，我們即上前
    逮捕，被告甲○○一直不承認，還稱行動電話不是他的，後
    來電話響起來，我們就接起電話跟對方講，我是甲○○之朋
    友，甲○○上廁所，電話留在這，對方看情形不對就將電話
    掛掉，甲○○才承認有幫忙運送安非他命，數量、金額則不
    知道，只是幫人家拿過來，並且帶我們將安非他命找出來，
    他是把安非他命藏在座墊下用磁鐵吸住云云，被告甲○○對
    證人陳安隆上開證詞並表示無意見（見原審卷（一）第一四
    一頁、第一四二頁）。是依證人陳安隆之證言，已足徵被告
　　甲○○於送交上開經查獲之五包安非他命時，已知悉該等物
  　品係毒品，否則又何以將上開物品藏置在計程車座墊下，並
    以磁鐵吸住，以避免遭發現查獲，被告甲○○所辯並不知道
    受託所送之物為毒品云云，要係卸責之詞，而無足採。再者
    ，上開綽號「大包」者即為被告鄭有來，已如前述，是被告
    甲○○及鄭有來二人均參與此部分犯行，被告二人上揭所辯
    ，要係飾卸刑責之詞，均非事實，而無足採。
　綜上所述，事證明確，被告鄭有來及甲○○二人此部分犯行，
  亦堪認定。
參、按毒品危害防制條例全文36條，業於九十二年六月六日經立
    法院修正通過，總統於九十二年七月九日公布，並自九十三
    年一月九日開始施行。查被告行為後，上開條例雖經修正，
    然新法第四條除增設製造、運輸、販賣第四級毒品者，處三
    年以上十年以下有期徒刑，得併科新臺幣三百萬元以下罰金
    外，其餘關於販賣第一、二級毒品之構成要件及刑度均未作
    修改，茲因本條例雖僅就部分條文進行修正，然既係就全文
    條文重新公布，即應認為其全文均已修正，自有新舊法比較
    之問題，而經比較新舊法第四條第一、二項結果，因修法前
    後之構成要件及刑度均無不同，依刑法第二條第一項規定，
    應適用行為時即修正前之舊法處斷。是核被告等所為，其中
    販賣海洛因既遂部分，係犯修正前毒品危害防制條例第四條
    第一項之販賣第一級毒品罪，販賣安非他命既遂部分（八十
    八年八月二十三日販賣安非他命予彭玲玲及八十八年七月二
    十五日販賣安非他命予蔡竹林之犯行除外），係犯修正前同
    條第二項之販賣第二級毒品罪。再被告等與共犯周永順於八
    十八年八月二十三日晚間販賣第二級毒品安非他命與彭玲玲
    及於八十八年七月二十五日販賣安非他命予蔡竹林部分，因
    彭玲玲及蔡竹林係在警方監控下偽稱欲購買，實際上並無購
    買毒品之真正意思，惟被告等與共犯周永順既有販賣毒品之
    故意，且依約攜帶毒品安非他命前往交易，已著手實施販毒
    之行為，且共犯周永順及被告甲○○分別攜帶毒品到達現場
    即遭埋伏之警員當場逮捕，事實上不能完成買賣毒品之行為
    ，其行為仍屬未遂之程度，應論以未遂罪。是被告等於八十
    八年八月二十三日販賣安非他命予彭玲玲以及八十八年七月
    二十五日販賣安非他命予蔡竹林部分，係犯同條例第四條第
    六項、第二項之販賣第二級毒品未遂罪。至被告等販賣第一
    級、第二級毒品前後非法持有第一級、第二級毒品之低度行
    為，分別為販賣第一級毒品、第二級毒品之高度行為所吸收
    ，不另論罪。被告等與共犯周永順就上開犯罪事實一之犯行
    ，被告等就上開犯罪事實二之犯行，有犯意之聯絡及行為之
    分擔，應論以共同正犯。而查被告行為後，刑法第56條連續
    犯之規定，業於94年2月2日修正公布刪除，並於95年7月1日
    施行，本件被告等基於概括犯意，以相似之手段，在緊接之
　　時間，各先後多次販賣第一級毒品、第二級毒品既遂及未遂
  　犯行，各時間緊接，手段相似，而犯構成要件相同之罪名，
    顯均係基於概括之犯意反覆為之，各為連續犯，依修正前刑
    法第56條之規定，本各應依連續犯之規定論以一連續販賣第
    一級毒品罪及一連續販賣第二級毒品罪，惟因行為後新法業
    已刪除連續犯之規定，此刪除雖非犯罪構成要件之變更，但
    顯已影響行為人刑罰之法律效果，自屬法律有變更，依刑法
    第2條第1項規定，比較新、舊法結果，仍應適用較有利於被
    告等之行為時法即舊法，論以連續犯之一連續販賣第一級毒
    品罪及一連續販賣第二級毒品罪（參照最高法院 95年第8次
    刑事庭會議決議），並依法加重其刑（至販賣第一級毒品法
    定本刑為死刑、無期徒刑部分，販賣第二級毒品法定本刑為
    無期徒刑部分，依刑法第 65條第1項規定不得加重，僅就其
    餘法定本刑加重其刑）。又被告等因就上開販賣第一級毒品
    及第二級毒品犯行具有修正前連續犯關係，應僅各論以既遂
    一罪，而其中附表一編號四、二十三、二十四、四十一、六
    十四、六十六、七十四、九十九、一一三部分，係以一販賣
    行為，同時販賣第一級毒品海洛因及第二級毒品安非他命，
    係一行為同時觸犯毒品危害防制條例第四條第一項之販賣第
    一級毒品罪及同條第二項之販賣第二級毒品罪，為想像競合
    犯，應依刑法第55條之規定，從一重之連續販賣第一級毒品
    罪處斷，至被告行為後，刑法第55條想像競合犯之規定，雖
    於94年1月7日修正公布，並於95年7月1日施行，增列但書規
    定「但不得科以較輕罪名所定最輕本刑以下之刑」，惟此僅
    係想像競合犯科刑之限制，為法理之明文化，非屬法律之變
    更（參照最高法院 95年第8次刑事庭會議決議），自無新、
    舊法比較之問題，附此敘明。至被告鄭有來關於「上開事實
    欄二部分」以及「如附表一所示販賣安非他命與『龍飛』、
    『春山』、『大胖』及彭玲玲以外部分」之犯行，雖未據起
    訴，惟此等部份與公訴人起訴被告鄭有來犯罪事實間，具有
    修正前連續犯之裁判上一罪關係，為起訴效力所及，自應併
    予審理。另被告甲○○關於「上開事實欄二部分」之犯行（
    上列八十八年度偵字第二○○二七、二○○二九號關於甲○
    ○被訴販賣安非他命與「龍飛」、「春山」、「大胖」及彭
    玲玲部分業經判決不受理確定），雖未據起訴，惟此等部份
    與公訴人起訴之被告甲○○犯罪事實間（八十八年度偵字第
    一八０一五號），具有修正前連續之裁判上一罪關係，為起
    訴效力所及，自亦應併予審理。
肆、
一、原審就被告鄭有來及甲○○二人予以論罪科刑（八十八年訴
    字第一九一二號），固非無見。惟查：（一）原判決事實及
    理由欄認定被告等連續販賣第二級毒品，但主文漏未記載連
    續，尚有疏漏。（二）按毒品危害防制條例第十九條第一項
    規定，犯第四條之罪者，其供犯罪所用或因犯罪所得之財物
    ，應沒收之，係採義務沒收主義，自應優先於刑法第三十八
    條第一項第二款、第三款之規定而為適用，原判決認扣案之
    研磨機、分裝匙、電子秤、帳單及電話聯絡單等係被告所有
    供販賣第一、二級毒品所用之物，自應優先適用毒品危害防
    制條例第十九條第一項之規定諭知沒收，原判決誤依刑法第
    三十八條第一項第二款宣告沒收，非無違誤。（三）原判決
    就附表一編號四、二十三、二十四、四十一、四十四、六十
    四、六十六、七十四、九十九、一一三部分，漏未依想像競
    合論以一罪，亦有未合。（四）被告等販賣海洛因所得為四
    十七萬五千八百元，販賣安非他命所得為六十九萬零五百元
    ，原判決認定被告等人販賣海洛因所得為六十一萬三千三百
    元，販賣安非他命所得有一百萬七千元，核與事實不符，亦
    有未洽。（五）毒品外包裝有防止毒品裸露、逸出及潮濕之
    功用，亦便於攜帶販賣，為供販賣所用之物，雖未扣案，亦
    係供被告等販賣毒品所用之用，原判決未依毒品危害防制條
    例第十九條第一項之規定諭知沒收，亦欠允當。（六）原判
    決（八十八年度訴字第一九一二號）就被告等所犯上開事實
    二部分未併予審酌，亦有違誤（按原審八十八年度訴字第一
    八五九號判決認定該部分不能證明被告甲○○犯罪，亦有違
    誤，詳如後述）（七）原判決就被告等於八十八年八月二十
    三日販賣毒品安非他命予彭玲玲部分係屬未遂犯，未予論斷
    ，亦有未當。至被告行為後，法律有變更者，依修正前刑法
    第2條第1項之規定，以適用裁判時法為原則，如行為時法有
    利於行為人，則例外適用行為時法；依修正後刑法第2條第1
    項規定，以適用行為時法為原則，惟如裁判時法有利於行為
    人，則例外的適用裁判時法。以往實務見解，認原判決未及
    比較適用新舊法時，上訴後，雖比較結果以舊法有利於行為
　　人，而原判決別無其他撤銷事由，仍應由本院以此為由撤銷
  　改判。惟修正後之規定係以適用行為時法為原則，因此原判
    決雖未及此比較適用，然上訴本院後，經比較新舊法，行為
    後之法律並非較有利於行為人，仍應適用行為時法，則原判
    決適用行為時法即無不當，自不構成撤銷之事由，本件被告
    等所犯上開之罪，經比較新舊法結果，應適用舊法連續犯之
    規定，此均與原判決適用之法律相同，就此部分自不構成撤
    銷之事由，附此敘明。是被告鄭有來上訴意旨否認犯行，暨
    被告甲○○上訴意旨否認有販賣第一級毒品犯行，並指摘原
    判決關於販賣第二級毒品罪部分量刑過重，雖均無足取，然
    原判決關於此部分既有上開可議，要屬無可維持，應予撤銷
    改判。
二、原判決（八十八年度訴字第一八五九號）就被告甲○○關於
    上開事實二部分，未為詳究，遽為被告甲○○無罪之諭知，
    亦有違誤。檢察官上訴意旨執此指摘原判決不當，為有理由
    ，應予撤銷改判。
三、爰審酌被告鄭有來及甲○○之素行、犯罪之動機、目的、手
    段，持有之毒品數量非少，所販賣之毒品次數甚多，助長毒
　　品泛濫，對國人身心健康與社會治安影響甚鉅及犯罪後之態
  　度等一切情狀，分別量處如主文第二項、第三項所示之刑，
    並依刑法第 37條第1項之規定，宣告褫奪公權終身（刑法第
    37 條第1項並未經修正，不生新舊法比較之問題，附此敘明
    ）。扣案如附表二編號一、二、三、五、六、十四所示之海
    洛因及安非他命，為查獲之毒品，並同依修正前毒品危害防
    制條例第十八條第一項前段，宣告沒收銷燬之。扣案如附表
    二編號一、二、三、五、六、十四所示之毒品外包裝，編號
    八至十二所示研磨機、分裝匙、電子秤、帳單、電話聯絡單
    等物，係被告等所有供犯販賣第一級、第二級毒品所用之物
    ，應依修正前同條例第十九條第一項規定宣告沒收。扣案如
    附表二編號七、十三所示分裝袋，尚未使用於包裝毒品，係
    被告等所有，供犯罪預備之用，應依刑法第三十八條第一項
    第二款規定宣告沒收。扣案如附表所示販賣第一級毒品海洛
    因所得財物四十七萬五千八百元，販賣第二級毒品安非他命
    所得財物六十九萬零五百元，應依修正前毒品危害防制條例
    第十九條第一項規定宣告沒收，如全部或一部不能沒收時，
    以其財產抵償之。至其餘為警查獲如附表三編號四所示之吸
    食器、注射針筒等物，係供施用毒品所用之物，與被告等販
    賣毒品無關，且非違禁物，自無從於本案宣告沒收。至如附
    表三所示之行動電話、呼叫器，並未扣案，且無法證明尚屬
    存在而未滅失，爰不予宣告沒收。
伍、公訴意旨（八十八年度偵字第一八０一五號）另以：被告甲
    ○○與綽號「大包」之成年男子共同意圖營利，並基於概括
　　之犯意聯絡，自88年 7月中旬起，在台北縣、市等處，連續
  　販賣第二級毒品安非他命予不特定之施用安非他命者五次，
    均先由施用安非他命者與鄭有來聯繫交易之時、地及價錢，
    再由被告甲○○負責送貨收款，於收得貨款後，由鄭有來提
    供少許毒品海洛因予被告甲○○施用。因認被告甲○○另涉
    犯毒品危害防制條例第四條第二項之販賣第二級毒品罪嫌云
    云。惟查：
(一)按被告或共犯之自白，不得作為有罪判決之唯一證據，仍應
    調查其他必要之證據，以察其是否與事實相符，刑事訴訟法
　　第156條第2項定有明文，其立法旨意乃在防範被告或共犯自
  　白之虛擬致與真實不符，故對自白在證據上之價值加以限制
    ，明定須藉補強證據以擔保其真實性。而所謂補強證據，則
    指除該自白或不利於己之陳述本身之外，其他足以證明自白
    之犯罪事實確具有相當程度真實性之證據而言，雖所補強者
    ，非以事實之全部為必要，但亦須因補強證據與自白之相互
    利用，足使犯罪事實獲得確信者，始足當之。又刑事訴訟法
    上所謂認定犯罪事實之證據，係指足以證明被告確有犯罪行
    為之積極證據而言，該項證據必須適合於被告犯罪事實之認
    定，始得採為斷罪之依據。
(二)公訴人據以認定被告甲○○與綽號「大包」者共同販賣安非
    他命之事實，無非係以該部分事實，業據被告甲○○於警詢
    及偵查中之自白，證人蔡竹林之供述，證人即警員陳安隆於
    原審法院審理時證述警方授意蔡竹林以電話聯絡販毒者，佯
    欲向其購買毒品安非他命，因而查獲被告甲○○持毒品前來
    交易未遂之情形，暨當場查扣之第二級毒品五包等，為其認
    定之依據。
(三)惟上述證據資料，除被告甲○○之自白外，證人陳安隆所證
    述僅為關於查獲被告甲○○販賣第二級毒品未遂部分之證供
    ，蔡竹林於警詢及偵審時則係供稱其前係向綽號「大包」者
    購買毒品海洛因及安非他命施用，查獲前未見過被告甲○○
    云云（見第一八○一五號偵查卷第三、四、二四、二五頁，
    第一審卷第四四、四五頁），暨被告甲○○因販賣第二級毒
    品未遂為警查獲之上開扣案毒品，與被告甲○○與綽號「大
    包」者共同連續「販賣第二級毒品安非他命予不特定之施用
    安非他命者五次」之待證事項，並無必要之關聯，尚難以資
    為證明被告甲○○上述自白係與事實相符之補強證據。
(四)此外，復查無其他積極證據足資認定被告甲○○涉有上開公
    訴人指訴之販賣第二級毒品犯行，被告甲○○此部分犯罪事
    實自屬不能證明，惟公訴人認此部分與被告甲○○前開論罪
    科刑部分，有修正前刑法第56條裁判上一罪之連續犯關係，
    爰不另為無罪之諭知。
六、公訴意旨（八十八年度偵字第二００二七號、第二００二九
    號）另以：被告鄭有來與甲○○（甲○○被訴販賣安非他命
　　與「昌仔」、「大成」、「龍仔」、「春仔」、「阿輝」部
　  分，業經判決無罪確定　《八十八年度偵字第二○○二七、
    二○○二九號》）共同意圖營利，並基於概括之犯意聯絡，
    自88年7月間起至88年8月止，前後多次以一萬零五百元至一
    萬一千元之價格，販賣半兩左右之安非他命予「昌仔」、「
    大成」、「龍仔」、「春仔」、「阿輝」，並均利用基於共
    同犯意聯絡之周永順代為遞送安非他命至台北縣蘆洲市○○
    路附近，與決前開買受人等交易，因認被告鄭有來就此部分
    亦涉犯毒品危害防制條例第四條第二項之販賣第二級毒品罪
    嫌云云。惟查：公訴人據以認定被告鄭有來涉有上開犯行，
    無非係以共犯周永順之供述及扣案之毒品安非他命、帳單為
    其主要論據。惟訊據被告鄭有來堅決否認涉有上開犯行，辯
    稱：伊並未販賣第二級毒品安非他命予綽號「昌仔」、「大
    成」、「龍仔」、「春仔」、「阿輝」云云。經查：
(一)按被告或共犯之自白，不得作為有罪判決之唯一證據，仍應
    調查其他必要之證據，以察其是否與事實相符，刑事訴訟法
　　第156條第2項定有明文，其立法旨意乃在防範被告或共犯自
  　白之虛擬致與真實不符，故共犯之自白在證據上之價值加以
    限制，明定須藉補強證據以擔保其真實性。
(二)扣案之帳單所載販毒紀錄始自88年 8月11日，其上並無關於
    公訴人所指被告鄭有來於上開期間販賣毒品安非他命予綽號
    「昌仔」、「大成」、「龍仔」、「春仔」、「阿輝」之紀
    錄。
(三)共犯周永順於警詢時固供稱：伊自今年（88）年7月底起至
    8月中旬止，替綽號『阿來』者將安非他命賣給多人，分別
    賣給綽號『昌仔』三、四次，每次半兩，收一萬一千元。．
    ．．。『大成』四次，每次一兩，收二萬二千元。『龍仔』
    約八次，每次一兩，二萬元。．．．但每次收到的錢都馬上
    交給『阿來』。綽號『春山』、『阿輝』．．．是『排骨』
    介紹認識的，『排骨』並交代伊賣安非他命給他們三人每兩
    只能賺一千元。『大成』、『昌仔』．．．及『龍仔』是鄭
    有來交給伊安非他命，才向他們收現金云云（見八十八年偵
    字第二００二九號卷第13頁背面及第14頁正面），嗣於檢察
    官偵查時供稱：都是鄭有來打電話給伊叫伊去向他拿安非他
    命之後送去給他們，『昌仔』大約送了二、三次，每次大約
    收一萬一千元到一萬零五百元，．．．『大城』、『龍仔』
    、．．．等也大約這個價錢及次數，收到的錢拿回去交給鄭
    有來。我沒有錢鄭有來就會給伊三千元或五千元云云（見八
    偵字第二００二九號卷第四十五頁背面及第四十六頁正面）
    ，惟查關於涉及以共同被告之陳述作為其他共同被告論罪之
    證據部分，未令對方有詰問之機會，未踐行刑事訴訟法有關
    人證之調查程序，不得採為證據。況依卷附其他資料，亦無
    補強證據足資認定被告鄭有來涉有前開犯行。
(四)至扣案之安非他命係於八十八年八月間查獲，亦非得作為公
    訴人所指被告鄭有來於八十八年七月間販賣安非他命之佐證
    。
(五)此外，復查無其他積極證據足資認定被告鄭有來涉有上開公
    訴人指訴之販賣第二級毒品犯行，被告鄭有來此部分犯罪事
    實自屬不能證明，惟因公訴人認此部分與被告甲○○前開論
    罪科刑部分，有修正前刑法第56條裁判上一罪之連續犯關係
    ，爰不另為無罪之諭知。
據上論斷，應依刑事訴訟法第369條第1項前段、第364條、第299
條第1項前段、修正前毒品危害防制條例第4條第1項、第2項、第
18條第1項前段、第19條第1項、刑法第11條、第2條第1項前段、
第28條、修正前刑法第56條、第55條、刑法第37條第1項、第38
條第1項第2款、判決如主文。
本案經檢察官吳慧蘭到庭執行職務。
中　　華　　民　　國　　96　　年　　3　　月　　16　　日
　　　　　　　　　刑事第五庭    審判長法　官  張傳栗
　　　　　　　　　　　　　　　　　　  法　官  吳啟民
　　　　　　　　　　　　　　　　　　  法　官  魏新國
以上正本證明與原本無異。
如不服本判決，應於收受送達後十日內向本院提出上訴書狀，其
未敘述上訴之理由者並得於提起上訴後十日內向本院補提理由書
（均須按他造當事人之人數附繕本）。
                                      書記官   何子傑
中　　華　　民　　國　　96　　年　　3 　　月　　19　　日
附錄：本案論罪科刑法條全文（92年6月6日修正前）
毒品危害防制條例第4條第1項、第2項
製造、運輸、販賣第1級毒品者，處死刑或無期徒刑；處無期徒
刑者，得併科新臺幣一千萬元以下罰金。
製造、運輸、販賣第 2 級毒品者，處無期徒刑或七年以上有期徒
刑，得併科新臺幣七百萬元以下罰金。
附表一：
┌────┬───┬──┬──────────┬──────┬─────┐
│編號    │時  間│毒品│購買毒品之名稱及數量│價金新台幣  │備      註│
│        │      │買方│                    │            │          │
├────┼───┼──┼──────────┼──────┼─────┤
│   一   │8.10.│阿明│                    │一萬五千元  │不構成犯罪│
│        │      │    │                    │            │          │
├────┼───┼──┼──────────┼──────┼─────┤
│   二   │8.11.│家興│海洛因一錢（1/2，1/ │一萬七千元  │          │
│        │      │    │2）                 │            │          │
├────┼───┼──┼──────────┼──────┼─────┤
│   三   │8.11.│大城│海洛因０點二五錢（1 │五千元      │          │
│        │      │    │/4）                │            │          │
├────┼───┼──┼──────────┼──────┼─────┤
│   四   │8.11.│阿峰│海洛因一錢（軟全）  │二萬元      │一行為犯數│
│        │      │    ├──────────┼──────┤罪，成立想│
│        │      │    │安非他命一點五兩（軟│二萬四千元  │像競合犯  │
│        │      │    │全半）              │            │          │
├────┼───┼──┼──────────┼──────┼─────┤
│   五   │8.11.│鴻仁│海洛因０點五錢（軟  │八千元      │          │
│        │      │    │半）                │            │          │
├────┼───┼──┼──────────┼──────┼─────┤
│   六   │8.11.│一只│安非他命一兩（硬全）│一萬零五百元│          │
├────┼───┼──┼──────────┼──────┼─────┤
│   七   │8.11.│小杰│海洛因（軟）        │五千元      │          │
├────┼───┼──┼──────────┼──────┼─────┤
│   八   │8.11.│小高│安非他命０點五兩（硬│一萬元      │          │
│        │      │    │半）                │            │          │
├────┼───┼──┼──────────┼──────┼─────┤
│   九   │8.11.│宗阿│海洛因０點五錢（軟  │一萬元      │          │
│        │      │    │半）                │            │          │
├────┼───┼──┼──────────┼──────┼─────┤
│   十   │8.11.│碰奶│安非他命０點五兩（硬│一萬元      │          │
│        │      │    │半）                │            │          │
├────┼───┼──┼──────────┼──────┼─────┤
│  十一  │8.12.│大城│海洛因（軟）        │五千元      │          │
├────┼───┼──┼──────────┼──────┼─────┤
│  十二  │8.12.│大胖│海洛因（軟）        │五千元      │          │
├────┼───┼──┼──────────┼──────┼─────┤
│  十三  │8.12.│阿萬│安非他命一兩（硬１）│二萬元      │          │
├────┼───┼──┼──────────┼──────┼─────┤
│  十四  │8.12.│阿楞│安非他命（硬）      │六千元      │          │
├────┼───┼──┼──────────┼──────┼─────┤
│  十五  │8.12.│春山│海洛因０點五錢（軟半│九千元      │          │
│        │      │    │）                  │            │          │
├────┼───┼──┼──────────┼──────┼─────┤
│  十六  │8.12.│ 坤 │海洛因０點五錢（軟半│九千元      │不構成犯罪│
│        │      │    │）                  │            │          │
├────┼───┼──┼──────────┼──────┼─────┤
│  十七  │8.13.│大胖│海洛因０點二五錢（軟│五千元      │          │
│        │      │    │1/4）               │            │          │
├────┼───┼──┼──────────┼──────┼─────┤
│  十八  │8.13.│阿弟│海洛因０點二五錢（軟│五千元      │          │
│        │      │    │1/4）               │            │          │
├────┼───┼──┼──────────┼──────┼─────┤
│  十九  │8.13.│ 坤 │海洛因０點二五錢（軟│五千元      │不構成犯罪│
│        │      │    │1/4）               │            │          │
├────┼───┼──┼──────────┼──────┼─────┤
│  二十  │8.13.│春山│海洛因０點二五錢（軟│五千元      │          │
│        │      │    │1/4）               │            │          │
├────┼───┼──┼──────────┼──────┼─────┤
│ 二十一 │8.13.│米偶│海洛因０點二五錢（軟│五千元      │          │
│        │      │    │1/4）               │            │          │
├────┼───┼──┼──────────┼──────┼─────┤
│ 二十二 │8.13.│碰奶│安非他命０點五兩（硬│一萬元      │          │
│        │      │    │半1）               │            │          │
├────┼───┼──┼──────────┼──────┼─────┤
│ 二十三 │8.13.│阿峰│海洛因０點五錢（軟半│四千五百元  │一行為犯數│
│        │      │    │）                  │            │          │
│        │      │    ├──────────┼──────┤罪，成立想│
│        │      │    │安非他命二兩（硬全）│四萬元      │像競合犯  │
│        │      │    │                    │            │          │
├────┼───┼──┼──────────┼──────┼─────┤
│ 二十四 │8.13.│宏仁│海洛因０點五錢（軟半│五千元      │一行為犯數│
│        │      │    │）                  │            │          │
│        │      │    ├──────────┼──────┤罪，成立想│
│        │      │    │安非他命一兩（硬全）│二萬元      │像競合犯  │
│        │      │    │                    │            │          │
├────┼───┼──┼──────────┼──────┼─────┤
│ 二十五 │8.13.│ 呆 │海洛因０點二五錢（軟│未載金額    │不構成犯罪│
│        │      │    │1/4）               │            │          │
├────┼───┼──┼──────────┼──────┼─────┤
│ 二十六 │8.13.│ 大 │海洛因０點五錢（軟半│未載金額    │不構成犯罪│
│        │      │    │）                  │            │          │
├────┼───┼──┼──────────┼──────┼─────┤
│ 二十七 │8.14.│大胖│海洛因０點二五錢（軟│五千元      │          │
│        │      │    │伍）                │            │          │
├────┼───┼──┼──────────┼──────┼─────┤
│ 二十八 │8.14.│阿峰│海洛因一錢（軟全）  │一萬七千元  │          │
├────┼───┼──┼──────────┼──────┼─────┤
│ 二十九 │8.14.│ 呆 │海洛因０點五錢（軟  │未載金額    │不構成犯罪│
│        │      │    │半）                │            │          │
├────┼───┼──┼──────────┼──────┼─────┤
│  三十  │8.14.│阿達│海洛因一錢（軟全）  │一萬九千五百│          │
│        │      │    │                    │元          │          │
├────┼───┼──┼──────────┼──────┼─────┤
│ 三十一 │8.14.│和尚│安非他命一兩（硬全）│一萬七千元  │          │
├────┼───┼──┼──────────┼──────┼─────┤
│ 三十二 │8.14.│大城│安非他命０點五兩（硬│九千元      │          │
│        │      │    │半）                │            │          │
├────┼───┼──┼──────────┼──────┼─────┤
│ 三十三 │8.14.│大胖│海洛因０點二五錢（軟│五千元      │          │
│        │      │    │伍）                │            │          │
├────┼───┼──┼──────────┼──────┼─────┤
│ 三十四 │8.14.│ 坤 │海洛因０點五錢（軟  │九千元      │不構成犯罪│
│        │      │    │半）                │            │          │
├────┼───┼──┼──────────┼──────┼─────┤
│ 三十五 │8.14.│碰奶│安非他命一點五兩（硬│三萬元      │          │
│        │      │    │1.5）               │            │          │
├────┼───┼──┼──────────┼──────┼─────┤
│ 三十六 │8.15.│碰奶│海洛因０點二五錢（軟│帳單記載五千│          │
│        │      │    │伍）                │元，實際上僅│          │
│        │      │    │                    │交易二千元  │          │
├────┼───┼──┼──────────┼──────┼─────┤
│ 三十七 │8.15.│大城│海洛因０點五錢（軟  │九千元      │          │
│        │      │    │半）                │            │          │
├────┼───┼──┼──────────┼──────┼─────┤
│ 三十八 │8.15.│一只│安非他命０點五兩（硬│一萬元      │          │
│        │      │    │半）                │            │          │
├────┼───┼──┼──────────┼──────┼─────┤
│ 三十九 │8.15.│ 坤 │海洛因０點二五錢（軟│未載金額    │不構成犯罪│
│        │      │    │伍）                │            │          │
├────┼───┼──┼──────────┼──────┼─────┤
│  四十  │8.15.│大胖│海洛因０點二五錢（軟│五千元      │          │
│        │      │    │伍）                │            │          │
├────┼───┼──┼──────────┼──────┼─────┤
│ 四十一 │8.15.│鴻明│海洛因０點二五錢（軟│五千元      │一行為犯數│
│        │      │    │伍）                │            │          │
│        │      │    ├──────────┼──────┤罪，成立想│
│        │      │    │安非他命０點五兩（硬│五千元 　　 │像競合犯  │
│        │      │    │半）                │            │          │
├────┼───┼──┼──────────┼──────┼─────┤
│ 四十二 │8.15.│阿熊│安非他命（硬）      │五千元      │          │
├────┼───┼──┼──────────┼──────┼─────┤
│ 四十三 │8.15.│阿萬│海洛因０點二五錢（軟│五千元      │          │
│        │      │    │伍）                │            │          │
├────┼───┼──┼──────────┼──────┼─────┤
│ 四十四 │8.15.│阿郎│海洛因０點二五錢（軟│未載金額    │          │
│        │      │    │伍）                │            │不構成犯罪│
│        │      │    ├──────────┼──────┤          │
│    　　│      │    │安非他命三兩（硬3） │未載金額 　 │          │
├────┼───┼──┼──────────┼──────┼─────┤
│ 四十五 │8.15.│進兄│海洛因０點五錢（軟半│九千元      │          │
│        │      │    │）                  │            │          │
├────┼───┼──┼──────────┼──────┼─────┤
│ 四十六 │8.15.│ 坤 │海洛因０點五錢（軟半│九千元      │不構成犯罪│
│        │      │    │）                  │            │          │
├────┼───┼──┼──────────┼──────┼─────┤
│ 四十七 │8.15.│家興│海洛因０點五錢（軟半│八千元      │          │
│        │      │    │）                  │            │          │
├────┼───┼──┼──────────┼──────┼─────┤
│ 四十八 │8.15.│宏仁│安非他命二兩（硬全2 │未載金額    │不構成犯罪│
│        │      │    │）                  │            │          │
├────┼───┼──┼──────────┼──────┼─────┤
│ 四十九 │8.15.│春山│海洛因０點五錢（軟半│九千元      │          │
│        │      │    │）                  │            │          │
├────┼───┼──┼──────────┼──────┼─────┤
│  五十  │8.15.│王田│海洛因０點五錢（軟半│九千元      │          │
│        │      │    │）                  │            │          │
├────┼───┼──┼──────────┼──────┼─────┤
│ 五十一 │8.16.│進兄│海洛因０點五錢（軟半│八千元      │          │
│        │      │    │）                  │            │          │
├────┼───┼──┼──────────┼──────┼─────┤
│ 五十二 │8.16.│大胖│海洛因０點二五錢（軟│五千元      │          │
│        │      │    │伍）                │            │          │
├────┼───┼──┼──────────┼──────┼─────┤
│ 五十三 │8.16.│阿弟│海洛因０點二五錢（軟│五千元      │          │
│        │      │    │伍）                │            │          │
├────┼───┼──┼──────────┼──────┼─────┤
│ 五十四 │8.16.│昌兄│海洛因０點二五錢（軟│五千元      │          │
│        │      │    │伍）                │            │          │
├────┼───┼──┼──────────┼──────┼─────┤
│ 五十五 │8.16.│大仔│海洛因０點二五錢（軟│未載金額    │不構成犯罪│        │
│        │      │    │伍）                │            │          │        │
├────┼───┼──┼──────────┼──────┼─────┤
│ 五十六 │8.16.│ 坤 │海洛因０點二五錢（軟│未載金額    │不構成犯罪│
│        │      │    │伍）                │            │          │
├────┼───┼──┼──────────┼──────┼─────┤
│ 五十七 │8.16.│大仔│海洛因０點二五錢（軟│未載金額    │不構成犯罪│
│        │      │    │伍）                │            │          │
├────┼───┼──┼──────────┼──────┼─────┤
│ 五十八 │8.16.│大城│安非他命０點五兩（硬│九千元      │          │
│        │      │    │半）                │            │          │
├────┼───┼──┼──────────┼──────┼─────┤
│ 五十九 │8.16.│大貼│安非他命０點五兩（硬│一萬元      │          │
│        │      │    │半）                │            │          │
├────┼───┼──┼──────────┼──────┼─────┤
│  六十  │8.16.│家興│海洛因０點五錢（軟半│八千元      │          │
│        │      │    │）                  │            │          │
├────┼───┼──┼──────────┼──────┼─────┤
│ 六十一 │8.16.│龍興│海洛因０點二五錢（軟│五千元      │          │
│        │      │    │伍）                │            │          │
├────┼───┼──┼──────────┼──────┼─────┤
│ 六十二 │8.17.│ 坤 │海洛因０點二五錢（軟│五千元      │不構成犯罪│
│        │      │    │伍）                │            │          │
├────┼───┼──┼──────────┼──────┼─────┤
│ 六十三 │8.17.│黑松│安非他命０點五兩（硬│一萬元      │          │
│        │      │    │半）                │            │          │
├────┼───┼──┼──────────┼──────┼─────┤
│ 六十四 │8.17.│宏仁│海洛因０點二五錢（軟│五千元      │一行為犯數│
│        │      │    │伍）                │            │          │
│        │      │    ├──────────┼──────┤罪，成立想│
│    　　│      │    │安非他命二兩（硬全2 │二萬五千元  │像競合犯  │
│        │      │    │）                  │            │          │
├────┼───┼──┼──────────┼──────┼─────┤
│ 六十五 │8.17.│阿郎│安非他命三兩（硬全3 │五萬元      │          │
│        │      │    │）                  │            │          │
├────┼───┼──┼──────────┼──────┼─────┤
│ 六十六 │8.17.│阿峰│海洛因０點五錢（軟半│六千五百元  │一行為犯數│
│        │      │    │）                  │            │          │
│        │      │    ├──────────┼──────┤罪，成立想│
│    　　│      │    │安非他命一兩（硬全）│二萬元 　　 │像競合犯  │
├────┼───┼──┼──────────┼──────┼─────┤
│ 六十七 │8.17.│大胖│海洛因０點二五錢（軟│五千元      │          │
│        │      │    │伍）                │            │          │
├────┼───┼──┼──────────┼──────┼─────┤
│ 六十八 │8.17.│阿達│海洛因０點二五錢（軟│五千元      │          │
│        │      │    │伍）                │            │          │
├────┼───┼──┼──────────┼──────┼─────┤
│ 六十九 │8.17.│昌兄│海洛因０點二五錢（軟│五千元      │          │
│        │      │    │伍）                │            │          │
├────┼───┼──┼──────────┼──────┼─────┤
│  七十  │8.17.│家興│海洛因０點五錢（軟半│八千元      │          │
│        │      │    │）                  │            │          │
├────┼───┼──┼──────────┼──────┼─────┤
│ 七十一 │8.17.│大胖│海洛因０點二五錢（軟│五千元      │          │
│        │      │    │伍）                │            │          │
├────┼───┼──┼──────────┼──────┼─────┤
│ 七十二 │8.17.│春山│海洛因０點五錢（軟半│九千元      │          │
│        │      │    │）                  │            │          │
├────┼───┼──┼──────────┼──────┼─────┤
│ 七十三 │8.17.│大城│海洛因０點二五錢（軟│五千元      │          │
│        │      │    │伍）                │            │          │
├────┼───┼──┼──────────┼──────┼─────┤
│ 七十四 │8.17.│龍飛│海洛因０點五錢（軟半│一萬元      │一行為犯數│
│        │      │    │）                  │            │          │
│        │      │    ├──────────┼──────┤罪，成立想│
│        │      │    │安非他命（硬）    　│一千元 　　 │像競合犯  │
├────┼───┼──┼──────────┼──────┼─────┤
│ 七十五 │8.17.│阿熊│安非他命（硬）      │五千元      │          │
├────┼───┼──┼──────────┼──────┼─────┤
│ 七十六 │8.18.│阿敏│海洛因０點二五錢（軟│五千元      │          │
│        │      │    │伍）                │            │          │
├────┼───┼──┼──────────┼──────┼─────┤
│ 七十七 │8.18.│ 坤 │海洛因０點二五錢（軟│五千元      │不構成犯罪│
│        │      │    │伍）                │            │          │
├────┼───┼──┼──────────┼──────┼─────┤
│ 七十八 │8.18.│阿萬│海洛因０點二五錢（軟│五千元      │          │
│        │      │    │伍）                │            │          │
├────┼───┼──┼──────────┼──────┼─────┤
│ 七十九 │8.18.│昌兄│海洛因０點二五錢（軟│五千元      │          │
│        │      │    │伍）                │            │          │
├────┼───┼──┼──────────┼──────┼─────┤
│  八十  │8.18.│碰奶│安非他命０點五兩（硬│一萬元      │          │
│        │      │    │半）                │            │          │
├────┼───┼──┼──────────┼──────┼─────┤
│ 八十一 │8.18.│大胖│海洛因０點二五錢（軟│五千元      │          │
│        │      │    │伍）                │            │          │
├────┼───┼──┼──────────┼──────┼─────┤
│ 八十二 │8.18.│王田│海洛因０點五錢（軟半│九千元      │          │
│        │      │    │）                  │            │          │
├────┼───┼──┼──────────┼──────┼─────┤
│ 八十三 │8.18.│黑松│安非他命０點五兩（硬│一萬元      │          │
│        │      │    │半）                │            │          │
├────┼───┼──┼──────────┼──────┼─────┤
│ 八十四 │8.18.│春山│海洛因０點五錢（軟半│八千元      │          │
│        │      │    │）                  │            │          │
├────┼───┼──┼──────────┼──────┼─────┤
│ 八十五 │8.18.│王田│海洛因０點五錢（軟半│九千元      │          │
│        │      │    │）                  │            │          │
├────┼───┼──┼──────────┼──────┼─────┤
│ 八十六 │8.18.│佳惠│安非他命一兩（硬全）│二萬元      │          │
├────┼───┼──┼──────────┼──────┼─────┤
│ 八十七 │8.18.│王田│安非他命一兩（硬全）│二萬元      │          │
├────┼───┼──┼──────────┼──────┼─────┤
│ 八十八 │8.18.│宏仁│安非他命二兩（硬全2 │三萬四千元  │          │
│        │      │    │）                  │            │          │
├────┼───┼──┼──────────┼──────┼─────┤
│ 八十九 │8.18.│和尚│安非他命二兩（硬全2 │三萬四千元  │          │
│        │      │    │）                  │            │          │
├────┼───┼──┼──────────┼──────┼─────┤
│  九十  │8.18.│王田│海洛因一兩（軟全）  │一萬七千元  │          │
├────┼───┼──┼──────────┼──────┼─────┤
│ 九十一 │8.18.│ 坤 │海洛因０點二五錢（軟│五千元      │不構成犯罪│
│        │      │    │伍）                │            │          │
├────┼───┼──┼──────────┼──────┼─────┤
│ 九十二 │8.18.│碰奶│安非他命０點五兩（硬│一萬元      │          │
│        │      │    │半）                │            │          │
├────┼───┼──┼──────────┼──────┼─────┤
│ 九十三 │8.18.│東東│安非他命三兩（硬全3 │五萬一千元  │          │
│        │      │    │）                  │            │          │
├────┼───┼──┼──────────┼──────┼─────┤
│ 九十四 │8.19.│大胖│海洛因０點二五錢（軟│五千元      │          │
│        │      │    │伍）                │            │          │
├────┼───┼──┼──────────┼──────┼─────┤
│ 九十五 │8.19.│進兄│海洛因０點五錢（軟  │九千元      │          │
│        │      │    │半）                │            │          │
├────┼───┼──┼──────────┼──────┼─────┤
│ 九十六 │8.19.│阿熊│安非他命（硬）      │五千元      │          │
├────┼───┼──┼──────────┼──────┼─────┤
│ 九十七 │8.19.│昌兄│海洛因０點二五錢（軟│四千元      │          │
│        │      │    │伍）                │            │          │
├────┼───┼──┼──────────┼──────┼─────┤
│ 九十八 │8.19.│ 坤 │海洛因０點二五錢（軟│五千元      │不構成犯罪│
│        │      │    │伍）                │            │          │
├────┼───┼──┼──────────┼──────┼─────┤
│ 九十九 │8.19.│阿峰│海洛因０點五錢（軟半│六千五百元  │一行為犯數│
│        │      │    │）                  │            │          │
│        │      │    ├──────────┼──────┤罪，成立想│
│    　　│      │    │安非他命一兩（硬全）│二萬元 　　 │像競合犯  │
├────┼───┼──┼──────────┼──────┼─────┤
│ 一００ │8.19.│大城│海洛因０點二五錢（軟│五千元      │          │
│        │      │    │伍）                │            │          │
├────┼───┼──┼──────────┼──────┼─────┤
│ 一０一 │8.19.│春山│海洛因０點二五錢（軟│四千元      │          │
│        │      │    │伍）                │            │          │
├────┼───┼──┼──────────┼──────┼─────┤
│ 一０二 │8.19.│ 坤 │海洛因０點二五錢（軟│五千元      │不構成犯罪│
│        │      │    │伍）                │            │          │
├────┼───┼──┼──────────┼──────┼─────┤
│ 一０三 │8.19.│大仔│海洛因０點五錢（軟半│五千元      │不構成犯罪│
│        │      │    │）                  │            │          │
├────┼───┼──┼──────────┼──────┼─────┤
│ 一０四 │8.19.│阿達│海洛因０點二五錢（軟│四千八百元  │          │
│        │      │    │伍）                │            │          │
├────┼───┼──┼──────────┼──────┼─────┤
│ 一０五 │8.19.│進兄│海洛因０點五錢（軟半│九千元      │          │
│        │      │    │）                  │            │          │
├────┼───┼──┼──────────┼──────┼─────┤
│ 一０五 │8.19.│阿峰│安非他命二兩（硬全2 │三萬五千元  │          │
│        │      │    │）                  │            │          │
├────┼───┼──┼──────────┼──────┼─────┤
│ 一０六 │8.│ 坤 │海洛因０點二五錢（軟│五千元      │不構成犯罪│
│        │      │    │伍）                │            │          │
├────┼───┼──┼──────────┼──────┼─────┤
│ 一０七 │8.│阿泉│安非他命０點五兩（硬│一萬元      │          │
│        │      │    │半）                │            │          │
├────┼───┼──┼──────────┼──────┼─────┤
│ 一０八 │8.│ 呆 │海洛因０點二五錢（軟│五千元      │          │
│        │      │    │伍）                │            │          │
├────┼───┼──┼──────────┼──────┼─────┤
│ 一０九 │8.│龍飛│海洛因０點二五錢（軟│四千元      │          │
│        │      │    │伍）                │            │          │
├────┼───┼──┼──────────┼──────┼─────┤
│ 一一０ │8.│昌阿│海洛因０點二五錢（軟│五千元      │          │
│        │      │    │伍）                │            │          │
├────┼───┼──┼──────────┼──────┼─────┤
│ 一一一 │8.│小政│海洛因０點二五錢（軟│五千元      │          │
│        │      │    │伍）                │            │          │
├────┼───┼──┼──────────┼──────┼─────┤
│ 一一二 │8.│阿熊│安非他命一點五兩（硬│二萬九千元  │          │
│        │      │    │一個半）            │            │          │
├────┼───┼──┼──────────┼──────┼─────┤
│ 一一三 │8.│阿峰│海洛因０點五錢（軟半│六千元      │一行為犯數│
│        │      │    │個）                │            │          │
│        │      │    ├──────────┼──────┤罪，成立想│
│    　　│      │    │安非他命一兩（硬一個│二萬元 　　 │像競合犯  │
│        │      │    │）                  │            │          │
├────┼───┼──┼──────────┼──────┼─────┤
│ 一一四 │8.│阿狗│海洛因０點二五錢（軟│五千元      │          │
│        │      │    │伍）                │            │          │
├────┼───┼──┼──────────┼──────┼─────┤
│ 一一五 │8.│大胖│海洛因０點二五錢（軟│五千元      │          │
│        │      │    │伍）                │            │          │
├────┼───┼──┼──────────┼──────┼─────┤
│ 一一六 │8.│黑松│安非他命０點五兩（硬│九千元      │          │
│        │      │    │半）                │            │          │
├────┼───┼──┼──────────┼──────┼─────┤
│ 一一七 │8.23│碰奶│安非他命０點五兩（硬│未載金額    │不構成犯罪│
│        │      │    │半）                │            │          │
├────┼───┼──┼──────────┼──────┼─────┤
│ 一一八 │8.│阿宏│安非他命一兩（硬全）│一萬七千元  │          │
│        │      │    │                    │            │          │
├────┼───┼──┼──────────┼──────┼─────┤
│ 一一九 │8.│大胖│海洛因０點二五錢（軟│五千元      │          │
│        │      │    │伍）                │            │          │
├────┼───┼──┼──────────┼──────┼─────┤
│ 一二０ │8.│春山│海洛因０點二五錢（軟│五千元      │          │
│        │      │    │伍）                │            │          │
├────┼───┴──┴──────────┴──────┴─────┤
│合    計│販賣第一級毒品海洛因所得新臺幣四十七萬五千八百元　          │
│　　　　├──────────────────────────────┤
│        │販賣第二級毒品安非他命所得新臺幣六十九萬零五百元            │
└────┴──────────────────────────────┘
附表二：
┌──┬─────────┬──────────────┬───────┐
│編號│  名    稱        │ 數    量    及    重    量 │ 備        註 │
├──┼─────────┼──────────────┼───────┤
│ 一 │  安非他命        │ 壹包、重壹拾伍點伍玖陸捌公 │ 驗餘淨重     │
│    │                  │ 克                         │（另有外包裝袋│
│    │                  │                            │）            │
├──┼─────────┼──────────────┼───────┤
│ 二 │  海洛因          │ 參包、共重玖拾肆點貳參公克 │ 驗餘淨重     │
│    │                  │                            │（外包裝重二點│
│    │                  │                            │六九公克）    │
├──┼─────────┼──────────────┼───────┤
│ 三 │  安非他命        │ 壹包、重拾伍點柒玖公克     │ 驗餘淨重     │
│    │                  │                            │（外包裝重零點│
│    │                  │                            │五四公克）    │
├──┼─────────┼──────────────┼───────┤
│    │  吸食器          │ 壹組                       │              │
│ 四 ├─────────┼──────────────┤ 供施用毒品   │
│    │  注射針筒        │   貳拾肆支                 │ 所用之物     │
│    │                  │（鄭有來處查獲壹支，甲○○處│              │
│    │                  │  查獲貳拾參支）            │              │
├──┼─────────┼──────────────┼───────┤
│ 五 │  海洛因          │ 玖包、共重捌點伍捌公克     │ 驗餘淨重     │
│    │                  │                            │（外包裝重二點│
│    │                  │                            │三三公克）    │
├──┼─────────┼──────────────┼───────┤
│ 六 │  安非他命        │ 壹拾伍包、共重伍佰壹拾點玖 │ 驗餘淨重     │
│    │                  │ 壹公克                     │（外包裝重二十│
│    │                  │                            │六點九一公克）│
├──┼─────────┼──────────────┼───────┤
│ 七 │  分裝袋          │ 壹大袋                     │ 供販賣毒品預 │
│    │                  │                            │ 備之物       │
├──┼─────────┼──────────────┼───────┤
│ 八 │  研磨機          │ 壹臺                       │ 供販賣毒品所 │
├──┼─────────┼──────────────┤ 用之物       │
│ 九 │  分裝匙          │ 參支                       │              │
├──┼─────────┼──────────────┤              │
│ 十 │  電子秤          │ 壹臺                       │              │
├──┼─────────┼──────────────┤              │
│十一│  帳  單          │ 壹拾貳張                   │              │
├──┼─────────┼──────────────┤              │
│十二│  電話聯絡單      │ 參紙                       │              │
├──┼─────────┼──────────────┼───────┤
│十三│  分裝袋          │ 貳拾伍個                   │ 供販賣毒品預 │
│    │                  │                            │ 備之物       │
├──┼─────────┼──────────────┼───────┤
│十四│  安非他命        │ 伍包、重壹佰零陸點參公克   │ 驗餘淨重     │
│    │                  │                            │(另有外包裝袋)│
│    │                  │                            │              │
└──┴─────────┴──────────────┴───────┘
附表三：
┌──┬───────────────┬────────┬───────┐
│編號│  名          稱     　　     │數      　　  量│   備     註  │
├──┼───────────────┼────────┼───────┤
│ 一 │共犯周永順所用之0000000│       一       │  未扣案      │
│    │一０一號行動電話              │                │              │
├──┼───────────────┼────────┼───────┤
│ 二 │被告鄭有來所用之0000000│       一       │   未扣案     │
│    │二四一號行動電話              │                │              │
├──┼───────────────┼────────┼───────┤
│ 三 │被告鄭有來所用之0000000│       一       │   未扣案     │
│    │六一○號呼叫器                │                │              │
└──┴───────────────┴────────┴───────┘
